【裁判字號】    98,訴,133
【裁判日期】    981120
【裁判案由】    毒品危害防制條例
【裁判全文】
臺灣桃園地方法院刑事判決               98年度訴字第133號
公  訴  人  臺灣桃園地方法院檢察署檢察官
被      告  丁○○
選任辯護人  陳錦川律師
被      告  戊○○
選任辯護人  洪士淵律師
上列被告因毒品危害防制條例案件，經檢察官提起公訴（97年度
偵字第19214 、21740號），本院判決如下：
    主  文
戊○○所犯如附表一編號1 至16、18所示之罪，均累犯，各處如
附表一編號1 至16、18所示之刑，沒收部分如附表一編號1 至16
所示。應執行有期徒刑貳拾陸年，扣案如附表三所示海洛因沒收
銷燬；扣案如附表四編號1 所示之物與丁○○連帶沒收；未扣案
如附表四編號2 所示之物與丁○○連帶沒收，如全部或一部不能
沒收時，連帶追徵其等價額，或以其等財產連帶抵償之；未扣案
之販賣毒品所得財物新臺幣玖仟伍佰元，均沒收，如全部或一部
不能沒收時，以其財產抵償之；未扣案之販賣毒品所得財物新臺
幣陸仟元，與丁○○連帶沒收，如全部或一部不能沒收時，以其
等財產連帶抵償之。其餘被訴部分無罪。
丁○○所犯如附表一編號13、15至18所示之罪，均累犯，各處如
附表一編號13、15至18所示之刑，沒收部分如附表一編號13、15
至17所示。應執行有期徒刑拾捌年，扣案如附表三所示海洛因沒
收銷燬；扣案如附表四編號1 所示之物與戊○○連帶沒收；未扣
案如附表四編號2 所示之物與戊○○連帶沒收，如全部或一部不
能沒收時，連帶追徵其等價額，或以其等財產連帶抵償之；未扣
案之販賣毒品所得財物新臺幣貳仟元，均沒收，如全部或一部不
能沒收時，以其財產抵償之；未扣案之販賣毒品所得財物新臺幣
陸仟元，均與戊○○連帶沒收，如全部或一部不能沒收時，以其
等財產連帶抵償之。其餘被訴部分無罪。
    事  實
一、丁○○前曾於民國94年間因毀損案件，經本院判處有期徒刑
    3 月確定；復因毒品危害防制條例案件，經本院判處有期徒
    刑1 年、4 月確定；再因竊盜案件，經本院判處有期徒刑10
    月確定；上開4 罪經本院裁定減刑為有期徒刑1 月又15 日
    、6 月、2 月、5 月，並定應執行有期徒刑1 年1 月確定，
    於96年7 月16日執行完畢；戊○○於94年間因毒品危害防制
    條例案件，經本院判處有期徒刑1 年、8 月確定，上開2 罪
    經本院裁定減刑為有期徒刑6 月、4 月，並定應執行有期徒
    刑8 月確定，於96年7 月16日執行完畢。
二、丁○○、戊○○明知海洛因、甲基安非他命係毒品危害防制
    條例所明定列管之第一、二級毒品，不得販賣：
（一）戊○○基於販賣海洛因營利之犯意，以其所使用但由吳振
      維申請租用之門號0000000000號行動電話（該門號之SIM
      卡係搭配戊○○所有但未扣案之MOTOROLA牌行動電話）作
      為販賣毒品之聯絡工具，俟先後接獲附表二編號5 至12、
      14所示之交易對象聯絡，表示欲向其購買毒品海洛因後，
      分別於附表二編號5 至12、14所示之時間、地點及方式，
      分別販賣第一級毒品海洛因予附表二編號5 至12、14所示
      之人，因而取得如附表二編號5 至12所示販賣海洛因所得
      之財物。
（二）戊○○基於販賣甲基安非他命營利之犯意，以其所使用上
      開門號0000000000號行動電話（該門號之SIM 卡係搭配戊○○所有但未扣案之MOTOROLA牌行動電話）作為販賣毒品
      之聯絡工具，俟先後接獲使用門號0000000000號行動電話
      、真實年籍不詳綽號「小羅」之成年男子（下稱「小羅」
      ）聯絡，表示欲向其購買毒品甲基安非他命後，分別於附
      表二編號1 至4 所示之時間、地點及方式，分別販賣第二
      級毒品甲基安非他命予「小羅」，因而取得如附表二編號
      4 所示販賣甲基安非他命所得之財物。
（三）戊○○、丁○○基於販賣海洛因營利之犯意聯絡，以戊○○所使用但由吳振維申請租用之門號0000000000號行動電
      話（該門號之SIM 卡係搭配戊○○所有但未扣案之MOTORO
      LA牌行動電話）作為販賣毒品之聯絡工具，俟接獲庚○○
      聯絡，表示欲購買毒品海洛因後，於附表二編號13所示之
      時間、地點及方式，共同販賣第一級毒品海洛因予庚○○
      ，因而取得如附表二編號13所示販賣海洛因所得之財物。
（四）戊○○、丁○○基於販賣甲基安非他命營利之犯意聯絡，
      以丁○○所使用但由方志弘申請租用之門號0000000000號
      行動電話（該門號之SIM 卡係搭配丁○○所有已扣案之MO
      TOROLA牌行動電話）作為販賣毒品之聯絡工具，俟先後接
      獲王瑋麟聯絡，表示欲購買毒品甲基安非他命後，於附表
      二編號15、16所示之時間、地點及方式，先後共同販賣第
      二級毒品甲基安非他命，因而取得如附表編號15、16所示
      販賣甲基安非他命所得之財物。
（五）丁○○基於販賣甲基安非他命營利之犯意，以其所使用但
      由蔡能義申請租用之門號0000000000號行動電話（該門號
      之SIM 卡係搭配丁○○所有已扣案之MOTOROLA牌行動電話
      ）作為販賣毒品之聯絡工具，俟接獲乙○○聯絡，表示欲
      向其購買毒品甲基安非他命後，於附表二編號17所示之時
      間、地點及方式，販賣第二級毒品甲基安非他命，因而取
      得如附表編號17所示販賣甲基安非他命所得之財物。
三、丁○○、戊○○明知甲基安非他命業經行政院衛生署公告列
    為禁藥管理，亦為毒品危害防制條例第2 條第2 項所定之第
    二級毒品，不得轉讓，於98年4 月間某日中午某時，丁○○
    、戊○○之友人甲○○向戊○○表示欲施用甲基安非他命，
    經戊○○應允，即與甲○○約定在內壢火車站見面，並告知
    甲○○由丁○○前往，戊○○與丁○○竟基於轉讓禁藥之犯
    意聯絡，推由丁○○至內壢火車站與甲○○見面後，即無償
    轉讓甲基安非他命約1 公克予甲○○。
四、嗣因檢、警分別對丁○○、戊○○所使用之上開門號000000
    0000、0000000000、0000000000號行動電話實施通訊監察，
    乃查悉上情，警方並於97年9 月17日晚間6 時許，在桃園縣
    中壢市○○○街58巷10號5 樓查獲丁○○、戊○○，並扣得
    如附表三、附表四編號1 及附表五所示之物。
五、案經新竹市政府警察局移送及桃園縣政府警察局桃園分局報
    請臺灣桃園地方法院檢察署檢察官偵查起訴。
    理  由
甲、證據能力部分：
一、按被告以外之人於審判外之言詞或書面陳述，除法律有規定
    者外，不得作為證據，刑事訴訟法第159 條第1 項定有明文
    。查證人己○○、庚○○、丙○○、王瑋麟、乙○○、甲○○於警詢時所為之陳述，經核不符合刑事訴訟法第159 條之
    2 、第159 條之3 、第159 條之5 等規定，應無證據能力。
二、按被告以外之人於偵查中向檢察官所為之陳述，除顯有不可
    信之情況者外，得為證據，刑事訴訟法第159 條之1 第2 項
    定有明文。證人己○○、庚○○、丙○○、王瑋麟、乙○○
    、甲○○於檢察官偵查中經具結後所為之陳述，查無顯不可
    信之情況，被告及辯護人亦未指出並證明上開證人之證言有
    何顯不可信之情況，依刑事訴訟法第159 條之1 第2 項規定
    ，上開證人於檢察官訊問時經具結後所為之證述，自得為證
    據。
三、按有偵查犯罪職權之公務員，依通訊保障及監察法規定聲請
    核發通訊監察書所監聽之錄音內容，為實施刑事訴訟程序之
    公務員依法定程序取得之證據。依該通訊監察錄音所作成之
    譯文，乃監察錄音內容之顯示，為學說上所稱之派生證據。
    倘當事人對於該譯文內容之同一性或真實性發生爭執或有所
    懷疑時，法院固應依刑事訴訟法規定勘驗該監聽錄音踐行調
    查證據程序，以確保監察錄音內容與譯文之真實、同一性。
    惟當事人若已承認監察錄音譯文之內容屬實，或對於該譯文
    內容並無爭執，法院復已就該譯文依法踐行調查證據程序者
    ，該通訊監察錄音之譯文即與播放錄音有同等價值，自有證
    據能力（最高法院98年度台上字第6208號判決意旨參照）。
    查本件就被告戊○○所使用之0000000000號行動電話、丁○○所使用之0000000000、0000000000號行動電話依法實施通
    訊監察，警方依監聽錄音所製作之通訊監察譯文，被告及辯
    護人對前開通訊監察譯文係依監聽錄音之內容如實製作，對
    於譯文形式上之真實性並無爭執（就如附表六編號17所示之
    通訊監察譯文部分，於本院準備程序時辯護人雖一度以卷內
    無該通訊監察譯文為由，而爭執該通訊監察譯文之證據能力
    ，惟經公訴人補正該通訊監察譯文附卷後，辯護人即未再爭
    執此部分證據能力），且卷附之通訊監察譯文經本院於審理
    中提示供被告及辯護人辨認、表示意見及辯論，本件卷內之
    通訊監察譯文即具有證據能力。
乙、認定事實之理由及依據：
壹、有罪部分：
一、查安非他命與甲基安非他命均屬第二級之安非他命類毒品，
    二者雖多為硫酸鹽或鹽酸鹽，可溶於水，為白色、略帶苦味
    之結晶，但使用劑量及致死劑量，仍屬有別，且目前國內發
    現者都為甲基安非他命之鹽酸鹽（參見司法院編印之「法官
    辦理刑事案件參考手冊( 一) 」第282 、292 、293 頁），
    是本件被告及證人所稱安非他命實均係甲基安非他命，先予
    敘明。
二、關於被告戊○○如附表二編號1 、2 、3 、4 所示販賣甲基
    安非他命予「小羅」部分：
（一）訊據被告戊○○於本院審理時坦承如附表二編號1 、2 、
      3 、4 所示販賣甲基安非他命予使用門號0000000000號行
      動電話之「小羅」之事實不諱，且被告戊○○所使用之00
      00000000號行動電話經通訊監察，與持用門號0000000000
      號行動電話之人（即被告戊○○所稱「小羅」者）有如附
      表六編號1 、2 、3 、4 所示之購買毒品之聯絡內容，有
      該等通訊監察譯文在卷可稽，是以被告先後於附表二編號
      1 、2 、3 、4 所示之時間、地點，各販賣如附表二編號
      1 、2 、3 、4 所示甲基安非他命予「小羅」等情，應堪
      認定。
（二）公訴人雖認被告戊○○係販賣甲基安非他命予「辛○○」
      ，惟經本院傳喚號碼0000000000門號行動電話登記使用人
      辛○○到庭，其證稱：伊沒有使用號碼0000000000門號行
      動電話向別人購買毒品，如附表六編號1 、2 、3 、4 所
      示之通訊監察譯文並非伊之通話，伊也不認識被告丁○○
      、戊○○等語（見本院卷第428 頁背面），被告戊○○亦
      稱：伊係將甲基安非他命交給年約3 、40歲、綽號「小羅
      」之男性，不是在庭之證人辛○○等語（見本院卷第429
      頁），查被告戊○○既已坦承此部分販賣甲基安非他命犯
      行，且證人辛○○本身施用毒品犯行亦經觀察、勒戒執行
      完畢，衡情均無否認交易對象之必要；至被告戊○○於警
      詢、偵查及本院審理時固供承販賣甲基安非他命予「辛○○」，然查交易毒品者彼此間僅以綽號互相稱呼，未必知
      悉對方之真實姓名年籍，乃屬極平常之事，本件被告戊○○已知悉其販毒犯行業經監聽，上開監聽譯文確係其交易
      毒品之通話內容，其本意乃承認與「持用門號000000
      0000號行動電話之人」交易毒品，自難認被告戊○○上開
      時地係販賣甲基安非他命予證人辛○○。
（三）本院雖無從查知上開與被告戊○○通話者之確實年籍資料
      而傳喚，惟據如附表六編號1 、2 、3 、4 所示之通訊監
      察譯文，堪認該時確有持用0000000000號行動電話之人與
      被告戊○○通話，且參諸被告戊○○亦坦承上開通話內容
      確係交易甲基安非他命，並已交付甲基安非他命予「小羅
      」，則確有持用0000000000號行動電話者向被告戊○○表
      示購買如附表二編號1 、2 、3 、4 所示甲基安非他命，
      並經被告戊○○應允等情，堪予認定。
（四）又被告戊○○如附表二編號1 、2 、3 所示販賣甲基安非
      他命予「小羅」部分，被告戊○○均否認有收得價金，復
      查無證據證明被告戊○○確有收得價金，自難逕認被告戊○○此部分已取得價金。
三、關於被告戊○○如附表二編號5 、6 、7 、8 所示販賣海洛
    因予證人己○○部分：
（一）就被告戊○○販賣毒品予證人己○○部分，檢察官於起訴
      書雖記載所販賣之毒品為「第二級毒品安非他命」，惟於
      本院審理期間，檢察官已另以正式函文更正上開販賣予證
      人己○○之毒品為「第一級毒品海洛因」（見本院卷第16
      2 頁背面），先予敘明。
（二）訊據被告戊○○於本院審理時坦承如附表二編號5 、6 、
      7 、8 所示販賣海洛因予證人己○○之事實不諱，並據證
      人己○○於檢察官偵查及本院審理時證述綦詳（見97年度
      偵字第19214 號偵查卷第251 頁、本院卷第297 至299 頁
      ），且被告戊○○所使用之門號0000000000號行動電話經
      通訊監察，與持用門號0000000000、0000000000號行動電
      話之己○○有如附表六編號5 、6 、7 、8 所示之購買毒
      品之聯絡內容，此有各該通訊監察譯文在卷可稽，是以被
      告戊○○先後於附表二編號5 、6 、7 、8 所示之時間、
      地點，各販賣如附表二編號5 、6 、7 、8 所示海洛因予
      證人己○○等情，應堪認定。
（三）又被告戊○○如附表二編號7 所示販賣海洛因予證人己○○部分，被告戊○○雖矢口否認有收足原約定價金新臺幣
      （下同）2,000 元，辯稱僅收得1,000 元云云（見本院卷
      第377 頁），惟證人己○○於本院審理時已明確證稱：該
      次交易係在被告戊○○住處附近交易，是買2,000 元3 包
      等語（見本院卷第299 頁），顯見證人己○○確已交付所
      約定價金予被告戊○○收受，且被告戊○○於當庭聽聞證
      人己○○上開所述內容，並未否認或表示任何異議（見本
      院卷第299 頁），則被告戊○○嗣後否認收足價金2,000
      元乙節，顯非可採。
四、關於被告戊○○如附表二編號9 、10、11、12所示販賣海洛
    因予證人庚○○（原名賈麗梨）部分：
（一）訊據被告戊○○於本院審理時坦承如附表二編號9 、10、
      11、12所示販賣海洛因予證人庚○○之事實不諱，並據證
      人庚○○於檢察官偵查及本院審理時證述綦詳（見97年度
      偵字第19214 號偵查卷第162 頁、本院卷第269 至278 頁
      ），且被告戊○○所使用之門號0000000000號行動電話經
      通訊監察，與持用門號0000000000號行動電話之庚○○有
      如附表六編號9 、10、11、12所示之購買毒品之聯絡內容
      ，有各該通訊監察譯文在卷可稽，是以被告戊○○先後於
      附表二編號9 、10、11、12所示之時間、地點，各販賣如
      附表二編號9 、10、11、12所示之海洛因予證人庚○○等
      情，應堪認定。
（二）又被告戊○○如附表二編號9 、10、11、12所示販賣海洛
      因予證人庚○○部分，被告戊○○均否認有收足原約定價
      金，辯稱各僅收得500 元（見本院卷第377 頁背面），此
      節亦經證人庚○○於本院審理時證述屬實（見本院卷第27
      5 、276 、277 頁），堪認被告戊○○如附表二編號9 、
      10、11、12所示販賣海洛因予證人庚○○部分，各僅收得
      價金500 元。雖證人庚○○如附表二編號10、11、12所示
      部分所交付價金金額，係稱「至少有500 元」（見本院卷
      第276 、277 頁），惟被告戊○○稱僅各收得500 元，查
      無證據證明被告戊○○確各收得500 元以上價金，依「罪
      證有疑，利歸被告」之法則，此部分自應認被告戊○○僅
      各收得500 元。
（三）公訴意旨雖認如附表二編號9 部分，戊○○係先後於97年
      7 月2 日上午7 時18分許、同年7 月2 日上午7 時38分許
      ，分別有販賣海洛因予證人庚○○之犯行；就如附表二編
      號12部分，戊○○係先後於同年7 月19日上午9 時52分許
      、同年7 月19日晚間9 時51分許，分別有販賣海洛因予證
      人庚○○之犯行云云，查被告戊○○固於上開時間與證人
      庚○○有通話（即如附表六編號9 內譯文編號31、53及附
      表六編號12內譯文編號183 、191 部分），惟證人庚○○
      於本院審理時，已證稱：97年7 月2 日上午7 時18分許、
      同年7 月2 日上午7 時38分許之通話，只有購買1 次海洛
      因；97年7 月19日伊印象中只有拿1 次海洛因等語（見本
      院卷第275 、273 頁），故此部分應認被告戊○○僅有如
      附表二編號9 、12所示各1 次販賣海洛因犯行，上開通話
      各僅係基於同一販賣海洛因之犯行接續而為。
五、關於被告丁○○、戊○○如附表二編號13所示共同販賣海洛
    因予證人庚○○部分：
（一）訊據被告丁○○、戊○○於本院審理時坦承如附表二編號
      13所示販賣海洛因予證人庚○○之事實不諱，並據證人庚○○於檢察官偵查及本院審理時證述綦詳（見97年度偵字
      第19214 號偵查卷第162 頁、本院卷第278 頁），且被告
      戊○○所使用之門號0000000000號行動電話經通訊監察，
      與持用門號0000000000號行動電話之庚○○有如附表六編
      號13所示之通訊監察譯文（先後由被告戊○○、丁○○與
      證人庚○○通話）在卷可稽，是以被告丁○○、戊○○於
      附表二編號13所示之時間、地點，共同販賣如附表二編號
      13所示之海洛因予證人庚○○等情，應堪認定。
（二）被告丁○○、戊○○如附表二編號13所示共同販賣海洛因
      予證人庚○○部分，被告戊○○否認有收足原約定價金5,
      000 元，辯稱僅收得2,000 元（見本院卷第378 頁），且
      此節亦經證人庚○○於本院審理時證述屬實（見本院卷第
      278 頁），堪認被告丁○○、戊○○如附表二編號13所示
      販賣海洛因予證人庚○○部分，僅收得價金2,000 元。
（三）被告丁○○於本院審理時固辯稱：伊雖知道證人庚○○有
      來購買海洛因，但實際交付多少海洛因要問戊○○云云（
      見本院卷第381 頁），惟按共同正犯間，非僅就其自己實
      行之行為負其責任，並在犯意聯絡之範圍內，對於他共同
      正犯所實行之行為，亦應共同負責（最高法院97年度台上
      字第1935號判決意旨參照）。被告丁○○、戊○○如附表
      二編號13所示販賣海洛因予證人庚○○，被告丁○○、戊○○既有犯意聯絡，且被告戊○○亦有交付海洛因，被告
      丁○○自應共同負責。
六、關於被告戊○○如附表二編號14所示販賣海洛因予證人丙○○部分：
（一）訊據被告戊○○於本院審理時坦承如附表二編號14所示販
      賣海洛因予證人丙○○之事實不諱，並據證人丙○○於本
      院審理時證述綦詳（見本院卷第363 至364 頁），且被告
      戊○○所使用之門號0000000000號行動電話經通訊監察，
      與持用門號0000000000號行動電話之丙○○有如附表六編
      號14所示之通訊監察譯文在卷可稽，是以被告戊○○於附
      表二編號14所示之時間、地點，販賣如附表二編號14所示
      海洛因予證人丙○○等情，應堪認定。
（二）被告戊○○如附表二編號14所示販賣海洛因予證人丙○○
      部分，證人丙○○於本院審理時證稱：雖然電話中有談價
      金，但實際尚未交錢等語（見本院卷第364 頁），復查無
      證據證明被告戊○○確已收得價金，自難逕認被告戊○○
      此部分已取得價金。
七、關於被告丁○○、戊○○如附表二編號15、16所示販賣甲基
    安非他命予證人王瑋麟部分：
（一）訊據被告丁○○、戊○○於本院審理時坦承如附表二編號
      15、16所示販賣甲基安非他命予證人王瑋麟之事實不諱，
      並據證人王瑋麟於檢察官偵查及本院審理時證述綦詳（見
      97年度偵字第19214 號偵查卷第189 頁、本院卷第339 至
      340 頁），且被告丁○○所使用之門號0000000000號行動
      電話經通訊監察，與持用門號0000000000號行動電話之王
      瑋麟有如附表六編號15、16所示之通訊監察譯文在卷可稽
      ，是以被告丁○○、戊○○於附表二編號15、16所示之時
      間、地點，共同販賣如附表二編號15、16所示甲基安非他
      命予證人王瑋麟等情，應堪認定。
（二）如附表二編號16所示部分，被告戊○○雖矢口否認有收足
      原約定價金2,000 元，辯稱僅收得1,000 元云云（見本院
      卷第378 頁），惟證人王瑋麟於本院審理時已明確證稱：
      伊有交付2,000 元給對方，對方就交給伊甲基安非他命等
      語（見本院卷第339 頁背面），且其於被告戊○○詰問時
      ，猶明確肯認此節（見本院卷第340 頁），顯見證人王瑋
      麟確已交付所約定價金予被告戊○○收受，被告戊○○空
      言否認收足價金2,000 元，顯非可採。
八、關於被告丁○○如附表二編號17所示販賣甲基安非他命予證
    人乙○○部分：
（一）訊據被告丁○○於本院審理時坦承如附表二編號17所示販
      賣甲基安非他命予證人乙○○之事實，惟稱：本次交易係
      由被告戊○○至約定地點即銘傳大學附近的7-11便利商店
      ，將甲基安非他命交付給乙○○云云。經查：證人乙○○
      在電話中如何與被告丁○○表示購買2,000 元甲基安非他
      命，且由被告丁○○至銘傳大學附近的7-11便利商店將甲
      基安非他命交付予伊等情，業於檢察官偵查中證述綦詳（
      見97年度偵字第19214 號偵查卷第129 至131 頁），且有
      被告丁○○所使用之門號0000000000號行動電話經通訊監
      察，與持用門號0000000000號行動電話之乙○○有如附表
      六編號17所示之通訊監察譯文在卷可稽，是以被告丁○○
      於附表二編號17所示之時間、地點，販賣如附表二編號17
      所示甲基安非他命予證人乙○○等情，應堪認定。
（二）至被告丁○○所稱：本次交易係由戊○○至約定地點即銘
      傳大學附近的7-11便利商店，將甲基安非他命交付給乙○○乙節（見本院卷第381 頁），惟證人乙○○於檢察官偵
      查時明確證稱：伊打電話給丁○○表示購買毒品，伊告訴
      丁○○說是因「阿斌」的朋友，在銘傳大學那邊向丁○○
      拿毒品等語（見97年度偵字第19214 號偵查卷第130 至13
      1 頁），已明確證稱毒品係被告丁○○交付。參諸被告丁○○於本院訊問時供承：伊有拿毒品甲基安非他命交付給
      乙○○，銘傳大學這裡是交付甲基安非他命等語（見本院
      卷第36頁），所述交易情節與證人乙○○上開所證相符，
      顯見本次交易確係由被告丁○○交付甲基安非他命予證人
      乙○○，被告丁○○上開所述，不足採為認定事實之依據
      。
九、按毒品危害防制條例所處罰之販賣毒品罪，其成立除客觀上
    有買賣毒品之行為外，主觀上並須具有藉買賣毒品以從中牟
    取利益之意圖，查毒品海洛因、甲基安非他命之買賣並無一
    定之公定價格（屬於市場變動性所生之浮動價格），一般亦
    非公然交易，無論係瓶裝或紙包裝，抑或其他方式之包裝，
    均可以為任意分裝增減其重量或成份，是每次買賣之價格恆
    依買賣雙方之關係深淺、資力、毒品之品質及供需情況等而
    異，本件雖無從依被告等人之供述而認定本件買賣毒品究從
    中獲利若干，然毒品海洛因、甲基安非他命係屬違禁物，政
    府查緝甚嚴、處罰甚重；另參諸如附表六所示通訊監察譯文
    ，被告等於接獲購毒者來電或簡訊表示欲購買毒品，多不推
    託即直接允諾交易，被告等茍無利得，豈有甘冒重典而販賣
    上揭毒品之理，且被告等就如附表二所示行為，於本院審理
    時亦不否認係販毒營利，是被告戊○○、丁○○確有販賣毒
    品以賺取價差從中牟取利益之營利意圖，應堪認定。雖被告
    戊○○如附表二編號1 、2 、3 、9 、10、12、14所示販賣
    毒品部分，及被告丁○○、戊○○就如附表二編號13所示販
    賣毒品部分，並未收得或收足原約定價金，惟按販賣毒品者
    ，其主觀上有營利之意圖，且客觀上有販賣之行為，即足構
    成，至於實際上是否已經獲利，則非所問。即於有償讓與他
    人之初，係基於營利之意思，並著手實施，而因故無法高於
    購入之原價出售，最後不得不以原價或低於原價讓與他人時
    ，仍屬販賣行為（最高法院95年度台上字第725 號判決意旨
    參照）；又刑事法上之販賣行為，祇須以營利為目的，將標
    的物販入或賣出，有一於此，其犯罪行為即為完成。而所謂
    賣出，自應以標的物已否交付為斷，茍標的物已經交付，縱
    令買賣價金尚未給付，仍應論以販賣既遂罪（最高法院94
    年度台上字第7096號判決意旨參照），查被告戊○○如附表
    二編號1 、2 、3 、9 、10、12、14所示販賣毒品部分，及
    被告丁○○、戊○○就如附表二編號13所示販賣毒品部分，
    確有販賣毒品以賺取價差從中牟取利益之營利意圖，且已交
    付毒品，縱未收得或收足原約定價金，亦無礙販賣毒品既遂
    罪之成立，附此敘明。
十、就事實欄三部分，業據被告戊○○、丁○○於本院審理時坦
    承不諱（見本院卷第378 、378 頁背面、381 頁背面），並
    據證人甲○○於本院審理時證述：伊跟戊○○詢問有沒有東
    西，伊想要用一下，戊○○告知會叫丁○○來內壢火車站那
    邊跟伊碰面，到了該處丁○○有拿1 公克的甲基安非他命給
    伊，伊沒有給丁○○錢，丁○○也沒有跟伊要錢，時間是在
    97年4 月，應該是中午等語綦詳（見本院卷第283 頁）。再
    按販賣毒品罪，以行為人主觀上具有營利之目的或意思，而
    販入或賣出毒品，或二者兼而有之，為構成要件，其販入後
    ，以原價或低於原價售與他人時，仍屬販賣行為；如基於販
    入以外之其他原因而持有，並始終無營利之意思，而為有償
    或無償讓與他人之情形，則以轉讓毒品罪論處。查本件證人
    甲○○已陳明：伊在電話中跟戊○○講伊想要用，就是沒有
    要買賣，要戊○○給伊等語（見本院卷第282 頁），顯見證
    人甲○○本即無給付價金之意。又是否收取價金及價金多少
    本為販毒者最為關注者，於交付毒品前衡情必當與對方確認
    此節，查本件被告戊○○、丁○○於知悉證人甲○○係無償
    索取甲基安非他命後，仍推由丁○○至約定地點將甲基安非
    他命交付證人甲○○，堪認被告戊○○、丁○○對此並無營
    利之意。證人甲○○雖於檢察官偵查時一度陳稱：伊打電話
    給戊○○，告知所要數量及金額，代號就是幾張，送貨時是
    丁○○拿來，伊在97年5 月、6 月開始跟戊○○買，買過2
    次，是在內壢火車站交易，一次2 千元，另1 次3 千元云云
    （見97年度偵字第21740 號卷第67、68頁），惟證人甲○○
    於本院審理時已陳明：伊沒有跟丁○○、戊○○買，因為丁○○說伊有強盜的事情，所以伊於偵查時才說有向丁○○、
    戊○○買毒品等語（見本院卷第281 頁），查證人甲○○於
    偵查中上開證述，本即屬籠統而欠明確，復與本院審理時之
    證詞相齟齬，已有瑕疵，難予採信；又證人甲○○自陳係因
    對丁○○所有怨隙，乃虛構被告等販賣毒品行為，則證人甲○○上開偵查中所述，是否與事實相符，即非無疑，參諸證
    人甲○○於本院審理時上開所證被告等如何轉讓甲基安非他
    命情節，經被告等陳明屬實，自尚難僅以證人甲○○偵查中
    上開陳述，即逕認被告等有販賣第二級毒品罪嫌。
十一、公訴人起訴意旨雖認事實欄二、三部分，被告戊○○、丁○○、吳文乾、楊惠玉均屬共同正犯云云，惟查：
（一）就吳文乾、楊惠玉部分，公訴人並未提出認定吳文乾、楊
      惠玉就本件犯行亦有犯意聯絡之證據方法，又起訴書雖記
      載本件「由吳文乾及楊惠玉提供第一、二級毒品予被告戊○○、丁○○販賣」，惟此部分公訴人亦未提出具體佐證
      ，已乏實據，且縱依公訴人所指，吳文乾、楊惠玉與被告
      丁○○、戊○○或係屬毒品上、下游之買賣關係，若無其
      他證據，自亦無從認定吳文乾、楊惠玉亦為本件之共同正
      犯。
（二）就被告戊○○、丁○○部分：被告丁○○、戊○○就如附
      表一編號13所示販賣海洛因犯行、如附表二編號15、16所
      示販賣甲基安非他命犯行及事實欄三轉讓禁藥犯行為共同
      正犯，至於如附表二編號1 至12、14之犯行係被告戊○○
      個人所為，無從認定被告丁○○就上開部分與被告戊○○
      有犯意聯絡；如附表二編號17之犯行係被告丁○○個人所
      為，亦無從認定被告戊○○就上開部分與被告丁○○有犯
      意聯絡，理由詳如後述。
十二、本件事證明確，被告戊○○、丁○○上開犯行堪予認定，
      均應依法論科。
十三、論罪科刑：
（一）新舊法比較：最高法院95年5 月23日刑事庭第八次會議決
      議，關於法律變更之比較適用原則，於比較時應就罪刑有
      關之共犯、未遂犯、想像競合犯、牽連犯、連續犯、結合
      犯，以及累犯加重、自首減輕暨其他法定加減原因（如身
      分加減）與加減例等一切情形，本於統一性及整體性原則
      ，綜其全部罪刑之結果而為比較。被告行為後，毒品危害
      防制條例第4 條、第17條業已修正，並於98年5 月20日公
      布，依據中央法規標準法第13條：「法規明定自公布或發
      布日施行者，自公布或發布之日起算至第3 日起發生效力
      」規定，自公布日起算至第3 日（即98年5 月22日）起發
      生效力（最高法院98年度台上字第2889號判決、98年度台
      上字第4600號、98年度台上字第6331號等判決發回意旨均
      指明應注意新舊法之比較適用、司法院98年6 月29日院台
      廳刑一字第0980014643號函亦採相同見解）。據此，本案
      應依刑法第2 條第1 項「行為後法律有變更者，適用行為
      時之法律，但行為後之法律有利於行為人者，適用最有利
      於行為人之法律」之規定而為比較，爰說明如下：
    1.查被告等行為時之毒品危害防制條例第4 條第1 項規定：
      「製造、運輸、販賣第一級毒品者，處死刑或無期徒刑；
      處無期徒刑者，得併科新臺幣1 千萬元以下罰金。」修正
      後則規定：「製造、運輸、販賣第一級毒品者，處死刑或
      無期徒刑；處無期徒刑者，得併科新臺幣2 千萬元以下罰
      金。」；被告等行為時之毒品危害防制條例第4 條第2 項
      規定：「製造、運輸、販賣第二級毒品者，處無期徒刑或
      7 年以上有期徒刑，得併科新臺幣7 百萬元以下罰金。」
      修正後則規定：「製造、運輸、販賣第二級毒品者，處無
      期徒刑或7 年以上有期徒刑，得併科新臺幣1 千萬元以下
      罰金」。核修正後之規定，得併科之罰金刑顯已提高，以
      被告等行為時之規定對被告等較為有利。
    2.被告等行為時之毒品危害防制條例第17條規定：「犯第4
      條第1 項至第4 項、第5 條第1 項至第4 項前段、第6 條
      第1 項至第4 項、第7 條第1 項至第4 項、第8 條第1 項
      至第4 項、第10條或第11條第1 項、第2 項之罪，供出毒
      品來源，因而破獲者，得減輕其刑。」修正後則規定：「
      （第1 項）犯第4 條至第8 條、第10條或第11條之罪，供
      出毒品來源，因而查獲其他正犯或共犯者，減輕或免除其
      刑。（第2 項）犯第4 條至第8 條之罪於偵查及審判中均
      自白者，減輕其刑。」核修正後之規定，第1 項除修正「
      因而破獲者」文字為「因而查獲其他正犯或共犯者」外，
      並刪除原條文「得減輕或免除其刑」之「得」字；第2 項
      則增列自白減輕其刑之規定，本件被告等犯毒品危害防制
      條例第4 條第1 項、第2 項之罪，且於偵查及審判中均自
      白，於量刑適用上，自以修正後之規定對被告等較為有利
      。
    3.前引毒品危害防制條例第4 條第1 項、第2 項、第17條之
      規定，係對法定刑度與減輕其刑之適用規定，自不宜割裂
      而分別為新舊法之適用，按新舊法適用孰者對被告較為有
      利，應先審查應否諭知無罪，次審查應否諭知免訴不受理
      ，再次則審查有無法定必應免刑之情形；如無前開情形，
      則比較新舊法之罪刑孰為最有利，有最高法院24年度民刑
      庭總會決議（二）可參。是以本案應就毒品危害防制條例
      第17條減輕或免除其刑之規定先為比較，依上開比較結果
      ，係以修正後之該條例第17條對被告等較為有利，本件被
      告等之犯行，自應全部適用98年5 月20日修正公布、同年
      月22日生效施行之毒品危害防制條例第4 條第1 項、第2
      項、第17條第2 項之規定處斷。
（二）按海洛因、甲基安非他命分別係毒品危害防制條例第2 條
      第2 項第1 款、第2 款所規定之第一級、第二級毒品。核
      被告戊○○就如附表二編號5 至14所示販賣海洛因部分，
      係犯修正後毒品危害防制條例第4 條第1 項之販賣第一級
      毒品罪，就如附表二編號1 至4 、15、16所示販賣甲基安
      非他命部分，係犯修正後毒品危害防制條例第4 條第2 項
      之販賣第二級毒品罪。核被告丁○○就如附表二編號13所
      示販賣海洛因部分，係犯修正後毒品危害防制條例第4 條
      第1 項之販賣第一級毒品罪，就如附表二編號15、16、17
      所示販賣甲基安非他命部分，係犯修正後毒品危害防制條
      例第4 條第2 項之販賣第二級毒品罪。被告等販賣上開毒
      品前，分別持有各該毒品之低度行為，為販賣之高度行為
      所吸收，均不另論罪。被告丁○○、戊○○就如附表二編
      號13所示販賣海洛因犯行及如附表二編號15、16所示販賣
      甲基安非他命犯行，有犯意聯絡及行為分擔，均為共同正
      犯。
（三）按甲基安非他命業經行政院衛生署75年7 月11日衛署藥字
      第597627號公告禁止使用，屬藥事法規定之禁藥，亦同時
      屬毒品危害防制條例第2 條第2 項第2 款所定之第二級毒
      品，依法不得轉讓。又按藥事法第83條第1 項係於93年4
      月21日修正公布，於同年月23日施行，為毒品危害防制條
      例之後法，且藥事法第83條第1 項之法定刑為7 年以下有
      期徒刑，得併科新臺幣5 百萬元以下罰金，與毒品危害防
      制條例第8 條第2 項之法定刑為6 月以上5 年以下有期徒
      刑，得併科新臺幣70萬元以下罰金相較，自以藥事法第83
      條第1 項之法定刑為重，參以毒品之範圍尚包括影響精神
      物質與其製品，而藥事之管理，亦非僅止於藥品之管理，
      毒品危害防制條例與藥事法二者，並無必然之特別法與普
      通法關係。故除有轉讓之第二級毒品達毒品危害防制條例
      第8 條第6 項之一定數量，經依法加重後之法定刑較藥事
      法第83條第1 項之法定刑為重之情形外，因藥事法第83條
      第1 項為後法，且為重法，應優先適用藥事法處罰（最高
      法院96年度台上字第3582號判決意旨參照）。又毒品危害
      防制條例第8 條第6 項規定，轉讓毒品達一定數量者，加
      重其刑至2 分之1 ，其標準由行政院定之。依行政院於93
      年1 月7 日發布之「轉讓持有毒品加重其刑之數量標準」
      第2 條規定：「轉讓、持有毒品達一定數量者，加重其刑
      至二分之一，其標準如下：…二、第二級毒品：淨重10公
      克以上。…」。本件被告等轉讓證人甲○○之甲基安非他
      命，經證人甲○○陳明僅係1 公克，復查無證據證明被告
      轉讓甲基安非他命已逾淨重10公克，並無法定加重事由，
      依法條競合關係，應適用較重之後法論以藥事法第83條第
      1 項之轉讓禁藥罪。事實欄三部分，核被告丁○○、戊○○所為，係犯藥事法第83條第1 項之轉讓禁藥罪。公訴意
      旨認被告2 人係犯毒品危害防制條例第4 條第2 項之販賣
      第二級毒品罪，容有未洽，惟其起訴之社會基本事實同一
      ，起訴法條應予變更。被告2 人轉讓禁藥前持有第二級毒
      品之低度行為，為轉讓之高度行為所吸收，不另論罪。被
      告丁○○、戊○○就上開轉讓禁藥犯行，有犯意聯絡及行
      為分擔，均為共同正犯。
（四）按所謂集合犯是指立法者所制定之犯罪構成要件中，本就
      預定有數個同種類之行為將反覆實行之犯罪，故將各自實
      現犯罪構成要件之多數行為，論以一罪。而所謂接續犯係
      指行為人侵害同一法益之形式上多次行為，若時空上具有
      密接性，因各行為之獨立性極為薄弱，雖有複次舉動，依
      社會通念仍僅評價為一行為一罪者而言。觀諸毒品危害防
      制條例所定販賣毒品罪之構成要件，實無從認定立法者本
      即預定該犯罪之本質，必有數個同種類行為而反覆實行之
      意，故販賣毒品罪難認係集合犯。多次販賣毒品之犯行，
      若時空上不具有密接性，自應一罪一罰（最高法院98年度
      台上字第6107號判決意旨參照）。辯護人主張本件係集合
      犯，自非可採。被告戊○○本件先後10次販賣第一級毒品
      海洛因、6 次販賣第二級毒品甲基安非他命之犯行及1 次
      轉讓禁藥犯行，犯罪時間相異，犯意各別，應予分論併罰
      。被告丁○○本件先後1 次販賣第一級毒品海洛因、3 次
      販賣第二級毒品甲基安非他命之犯行及1 次轉讓禁藥犯行
      ，犯罪時間相異，犯意各別，亦應予分論併罰。
（五）被告戊○○、丁○○前曾受如事實欄所載有期徒刑之執行
      完畢，此有臺灣高等法院被告前案紀錄表附卷可考，均於
      有期徒刑之執行完畢後，5 年以內各故意再犯本件有期徒
      刑以上之上開各罪，均為累犯，各加重其刑（死刑、無期
      徒刑部分，依法不得加重）。
（六）查被告戊○○、丁○○於偵查及本院審理時均自白本件犯
      行，應依修正後毒品危害防制條例第17條第2 項規定，就
      被告戊○○、丁○○各所犯如附表二所示上開犯行各減輕
      其刑，並依法先加後減之。至辯護人主張被告等供出毒品
      來源，得依修正後毒品危害防制條例第17條第1 項規定減
      輕其刑云云，按「犯第4 條至第8 條、第10條或第11條之
      罪，供出毒品來源，因而查獲其他正犯或共犯者，減輕或
      免除其刑。」修正後毒品危害防制條例第17條第1 項固有
      明文，本件被告丁○○於警詢中固一度供稱：販賣之毒品
      為吳文乾所提供云云（見97年度偵字第19214 號偵查卷第
      17頁）；被告戊○○於本院準備程序時陳稱：毒品係從吳
      文乾處取得云云（見本院卷第132 頁），惟被告丁○○於
      本院審理期間已翻異此節（見本院卷第192 頁、第299 頁
      背面），則其等所供毒品來源乙節，尚有可疑；況於被告
      等供述所謂毒品來源為吳文乾前，吳文乾早經法院核准實
      施通訊監察，並於97年9 月9 日即經新竹市政府警察局持
      法院核發之搜索票，在桃園縣八德市○○○街69號1 之8
      樓查獲，故吳文乾顯非因被告等所供而查獲，自無修正後
      毒品危害防制條例第17條第1 項之適用，辯護人此部分主
      張，自非可採。
（七）爰審酌被告戊○○、丁○○販賣毒品，危害國人健康及社
      會治安，被告2 人犯罪動機、參與情節、素行，犯後態度
      等一切情狀，各量處如主文所示之刑，並定應執行之刑。
（八）沒收：
    1.按以營利為目的販賣毒品，經多次販賣後，持有剩餘毒品
      被查獲，其各次販賣毒品行為，固應併合處罰。惟該持有
      剩餘毒品之低度行為，應僅為最後一次販賣毒品之高度行
      為所吸收，不另論罪。則就該查獲之剩餘毒品，自只能於
      最後一次販賣毒品罪宣告沒收銷燬，不得於各次販賣毒品
      罪均一併宣告（最高法院98年度台上字第1063號判決意旨
      參照）。扣案如附表三所示毒品，經行政院衛生署草屯療
      養院鑑定結果，均為海洛因，有該院草療鑑字第09710002
      60號、第0000000000號鑑定書2 份在卷可稽（見97年度偵
      字第19214 號偵查卷第257 至264 頁），均應依毒品危害
      防制條例第18條第1 項前段宣告沒收銷燬（至鑑驗用罄之
      海洛因，既已滅失，自無庸再予以宣告沒收銷燬），且應
      於最後一次販賣海洛因（即如附表二編號13之販賣海洛因
      犯行）罪宣告沒收銷燬。至卷附新竹市政府警察局扣押物
      品目錄表、扣押物品清單固均記載扣案海洛因共22包（見
      97年度偵字第19214 號偵查卷第93至95、265 頁），經鑑
      定機關行政院衛生署草屯療養院拆封時發現送驗其中10包
      內各含3 小包，業經該院於草療鑑字第0971000260號鑑定
      書附註欄載明（見97年度偵字第19214 號偵查卷第263 頁
      ），故本件扣案海洛因共應為42包，一併敘明。
    2.犯毒品危害防制條例第4 條至第9 條、第12條、第13條或
      第14條第1 項、第2 項之罪者，其供犯罪所用或因犯罪所
      得之財物，均沒收之，如全部或一部不能沒收時，追徵其
      價額或以其財產抵償之，該條例第19條第1 項定有明文。
      倘犯罪所得之財物為新臺幣時，因其本身即為我國現行貨
      幣價值之表示，固不發生追徵其價額之問題；惟其犯罪所
      得若為新臺幣以外之財物，而全部或一部不能沒收時，則
      應追徵其價額，使其繳納與原物相當之價額，或以其財產
      抵償之，方能達到沒收之目的。其供犯罪所用之物，若為
      新臺幣以外之財物，而全部或一部不能沒收時，亦同（最
      高法院98年度台上字第3039號判決意旨參照）。又沒收含
      有保安處分之性質，在剝奪犯罪者因犯罪而取得之財產上
      利益，以遏止犯罪，與罰金屬刑罰之性質有別。毒品危害
      防制條例第19條第1 項規定「犯第4 條至第9 條、第12條
      、第13條或第14條第1 項、第2 項之罪者，其供犯罪所用
      或因犯罪所得之財物，均沒收之，如全部或一部不能沒收
      時，追徵其價額或以其財產抵償之」，係刑法第38條第1
      項第2 款、第3 款沒收之特別規定。於共同正犯，因其犯
      罪所得係合併計算，且於全部或一部不能沒收時以其財產
      抵償之，為避免執行時發生重複沒收、抵償之情形，故各
      共同正犯之間係採連帶沒收主義，於裁判時僅諭知連帶沒
      收，不得就全體共同正犯之總所得，對各該共同正犯分別
      重複諭知沒收（最高法院98年度台上字第6331號判決意旨
      參照）。
    (1)扣案之如附表四編號1 所示行動電話1 支（不含SIM 卡）
      ，係被告丁○○所有供本件如附表二編號15、16、17所示
      販賣第二級毒品所用之物；如附表四編號2 所示行動電話
      1 支（不含SIM 卡），係被告戊○○所有供本件如附表二
      編號1 至14所示各販賣第一、二級毒品所用之物，業據被
      告戊○○、丁○○於本院審理時陳明（見本院卷第376 、
      379 頁），均應依毒品危害防制條例第19條第1 項前段規
      定宣告沒收，而其中如附表四編號2 所示行動電話1 支部
      分，並未扣案，如全部或一部不能沒收時，追徵其價額或
      以其財產抵償之；其中如附表二編號13、15、16部分，宣
      告與共犯連帶沒收，併就如附表二編號13部分，諭知如全
      部或一部不能沒收時，連帶追徵其價額或以其等財產連帶
      抵償之。
    (2)就被告戊○○、丁○○各次販賣毒品犯罪所得財物，雖未
      扣案，仍應依毒品危害防制條例第19條第1 項之規定均予
      諭知沒收，如全部或一部不能沒收時，以其財產抵償之；
      其中如附表二編號13、15、16部分，宣告與共犯連帶沒收
      之，併諭知如全部或一部不能沒收時，以其等財產連帶抵
      償之。
    (3)如附表五編號3 所示之SIM 卡，雖係被告2 人如附表二編
      號15、16所示販賣第二級毒品所用；另未扣案號碼000000
      00 00 號SIM 卡，雖係被告戊○○如附表二編號1 至14所
      示各販賣第一、二級毒品所用之物；未扣案號碼00000000
      00號SIM 卡，雖係被告丁○○如附表二編號17所示販賣第
      二級毒品所用，惟上開3 門號均非被告等所申請，有卷附
      該門號所有人資料3 紙在卷可稽（見本院卷第56、65、
      303 頁），且被告等亦稱該3 張SIM 卡非其所有，自不得
      依毒品危害防制條例第19條第1 項規定宣告沒收。
    (4)扣案如附表五編號1 、2 所示之物，無證據證明與本案有
      關，爰均不宣告沒收。
貳、無罪部分：
一、公訴意旨略以：（一）關於如附表二編號17所示販賣甲基安
    非他命予證人乙○○部分，被告戊○○係與丁○○、吳文乾
    、楊惠玉基於共同販賣第二級毒品之犯意，因認被告戊○○
    此部分另涉犯毒品危害防制條例第4 條第2 項販賣第二級毒
    品罪云云。（二）關於如附表二編號1 、2 、3 、4 所示販
    賣甲基安非他命予使用門號0000000000號行動電話之「小羅
    」（起訴書係記載辛○○）部分、如附表二編號5 、6 、7
    、8 所示販賣海洛因予證人己○○部分、如附表二編號9 、
    10、11、12所示販賣海洛因予證人庚○○部分、如附表二編
    號14所示販賣海洛因予證人丙○○等部分，被告丁○○係與
    戊○○、吳文乾、楊惠玉基於共同販賣第一、二級毒品之犯
    意，因認被告丁○○此部分另分別涉犯毒品危害防制條例第
    4 條第1 項販賣第一級毒品罪及同條第2 項販賣第二級毒品
    罪云云。（三）被告戊○○、丁○○除前揭事實欄三經本院
    論罪科刑轉讓禁藥予甲○○犯行外，尚且與吳文乾、楊惠玉
    基於共同販賣第二級毒品之犯意，丁○○於97年4 月間在桃
    園縣中壢市內壢附近，販賣第二級毒品甲基安非他命予甲○○施用，因認被告戊○○、丁○○此部分另涉犯毒品危害防
    制條例第4 條第2 項販賣第二級毒品罪云云。
二、按犯罪事實應依證據認定之，無證據不得認定犯罪事實；不
    能證明被告犯罪者，應諭知無罪之判決，刑事訴訟法第154
    條第2 項、第301 條第1 項分別定有明文。又事實之認定，
    應憑證據，如不能發現相當證據，或證據不足以證明，自不
    能以推測或擬制之方法，以為裁判基礎（最高法院40年台上
    字第86號判例意旨參照）。再按刑事訴訟法第161 條第1 項
    規定：檢察官就被告犯罪事實，應負舉證責任，並指出證明
    之方法。其立法理由：「為確實促使檢察官負舉證責任及防
    止濫行起訴‥‥檢察官對於被告之犯罪事實，自應負提出證
    據及說明之實質責任」。因此，公訴案件犯罪證據之蒐集及
    提起公訴後，對犯罪事實之舉證責任與指出證明之方法，均
    屬公訴人之職責，原則上法院僅於當事人之主張及舉證範圍
    內進行調查證據，其經法定程序調查證據之結果，認已足以
    證明犯罪事實時，始得為犯罪事實之認定。若其為訴訟上之
    證明，於通常一般人仍有合理之懷疑存在，尚未達於可確信
    其真實之程度者，在該合理懷疑尚未剔除前，自不能為有罪
    之認定。且法院不得以偵查機關關於某種犯罪之調查不易，
    即放棄上開原則之堅持，致有違背刑事訴訟無罪推定及嚴格
    證明之原則。是以，倘檢察官所提出之證據，不足為被告有
    罪之積極證明，或其指出證明之方法，無從說服法院以形成
    被告有罪之心證，基於無罪推定之原則，自應為被告無罪判
    決之諭知（最高法院92年台上字第128 號判例要旨及94年度
    台上字第2033號判決要旨參照）。又按毒品危害防制條例所
    定販賣毒品罪之構成要件，實無從認定立法者本即預定該犯
    罪之本質，必有數個同種類行為而反覆實行之意，故販賣毒
    品罪難認係集合犯。多次販賣毒品之犯行，若時空上不具有
    密接性，自應一罪一罰。又檢察官提起公訴，應於起訴書記
    載犯罪事實，刑事訴訟法第264 條第2 項規定甚明。而所謂
    犯罪事實，即犯罪構成事實之意，此項事實並非自然的、歷
    史的社會事實，而係具有刑法上意義且為一定構成要件之事
    實。因此，檢察官既以被告涉有多次販賣毒品罪名提起公訴
    ，自應於起訴書之犯罪事實內載明被告各次販賣毒品之時間
    、地點及金額或數量等符合犯罪構成要件事實之記載，俾使
    被告知悉起訴範圍而得以在法院審判時進行攻擊防禦，始無
    悖於被告訴訟權保障之旨意，亦符合上開一罪一罰之立法目
    的。
三、經查：
（一）多次販賣毒品之犯行，若時空上不具有密接性，自應一罪
      一罰，已如前述，則本件檢察官起訴被告戊○○、丁○○
      涉有多次販賣毒品犯行，自應就各次販賣毒品之時間、地
      點及金額或數量等符合犯罪構成要件事實，及其2 人間是
      否確有犯意聯絡及行為分擔等攸關被告等重大利益事項，
      逐一審認，如無具體證據，縱被告等就其中一次或數次犯
      行屬共同正犯，亦不能逕予推認本件檢察官起訴其他多次
      販賣毒品犯行，亦均為共同正犯。查被告戊○○、丁○○
      雖於本院準備程序中陳明不爭執公訴人起訴認其2 人為共
      犯關係云云（見本院卷第191 、192 頁），惟本件就公訴
      人起訴如附表二各次犯行，其中被告戊○○、丁○○僅就
      如附表二編號13、15、16犯行確係為共同正犯，業經本院
      論罪科刑，惟就如附表二其餘犯行部分，尚難逕以被告等
      上開籠統之供述，即泛認被告等就公訴人起訴如附表二所
      示犯行，均屬共同正犯。又被告丁○○雖另陳稱：伊將毒
      品送出去後，錢要拿回來給戊○○云云（見本院卷第19 1
      頁），然公訴人起訴如附表二所示共17次犯行中，由被告
      丁○○交付毒品者僅有如附表二編號17該次，則被告丁○○所稱其交付毒品後，收得價金需交付被告戊○○乙節，
      是否屬實且於其他各次犯行均如此，即非無疑，尚難以之
      推認被告等就公訴人起訴如附表二所示犯行，均為共同正
      犯。
（二）關於被告戊○○被訴就如附表二編號17所示犯行亦為共同
      正犯部分：
    1.訊據被告戊○○堅決否認涉有此部分販賣甲基安非他命之
      犯行，公訴意旨認被告戊○○涉有此部分犯行，無非係以
      證人乙○○之證述，及卷附通訊監察譯文為主要論據。
    2.惟證人乙○○於警詢中已陳稱：伊係跟綽號「小宏」（即
      被告丁○○）購買2,000 元甲基安非他命等語（見本院卷
      第220 頁）；復於檢察官訊問時證稱：伊在電話中跟被告
      丁○○表示購買2,000 元甲基安非他命，且被告丁○○至
      銘傳大學附近的7-11便利商店將甲基安非他命交付予伊等
      情（見97年度偵字第19214 號偵查卷第129 至131 頁），
      則依證人乙○○上開證述內容，已無從認定被告戊○○就
      如附表二編號17所示販賣甲基安非他命予證人乙○○犯行
      ，與被告丁○○有犯意聯絡及行為分擔。再參諸卷附被告
      丁○○與證人乙○○間如附表六編號17所示之通訊監察譯
      文，其通話內容係被告丁○○與證人乙○○約定交易毒品
      種類、金額及交易地點，通話中絲毫未提及被告戊○○，
      自亦不足為不利被告戊○○之認定。
    3.被告戊○○雖於本院審理時供稱：本次係伊叫丁○○去交
      貨；後更改稱：本次係伊去交貨云云（見本院卷第333 頁
      背面、第346 頁背面、第379 頁背面），然依上開被告丁○○與證人乙○○間之通訊監察譯文所示，被告丁○○係
      直接與證人乙○○洽談毒品交易，顯非被告戊○○所稱係
      其指示被告丁○○送交毒品，且證人乙○○已明確證稱毒
      品係被告丁○○交付，被告戊○○上開陳述，不僅前後說
      詞不一，且所稱由其前往交付毒品乙節，又與事實不符，
      顯係迴護被告丁○○而虛捏情節，自不能僅憑被告戊○○
      此部分供述，即認被告戊○○亦有參與此次犯行。
（三）關於被告丁○○被訴如附表二編號1 、2 、3 、4 所示犯
      行亦為共同正犯部分：
    1.訊據被告丁○○堅決否認涉有此部分販賣甲基安非他命之
      犯行，公訴意旨認被告丁○○涉有此部分犯行，無非係以
      卷附通訊監察譯文為主要論據。
    2.依卷附被告戊○○所使用之門號0000000000號行動電話經
      通訊監察，與持用門號0000000000號行動電話之人（即被
      告戊○○所稱之「小羅」）如附表六編號1 、2 、3 、4
      所示之通訊監察譯文，其通話內容係被告戊○○與對方約
      定交易毒品，且對方於電話中向被告戊○○表示購買毒品
      之金額，並於抵達約定地點時撥打電話通知被告戊○○，
      均無被告丁○○參與通話，自難認被告丁○○亦有參與上
      開販毒事宜。況如附表六編號1 所示之通訊監察譯文中，
      當對方向被告戊○○表示「小宏（指丁○○），我現在有
      差他唷」時，被告戊○○尚且回稱：「你差他歸差他，我
      不能自作主張」等語，另如附表六編號3 所示之通訊監察
      譯文中，被告戊○○詢問是否有與被告丁○○通話時，對
      方則表示被告丁○○要其與被告戊○○聯絡，則依該等通
      話內容，更難逕認被告丁○○此部分與被告戊○○有犯意
      聯絡。
    3.雖被告丁○○於本院準備程序時，經本院詢問對於公訴人
      起訴書所載犯罪事實二（一）部分（即於如附表二編號1
      、2 、3 、4 所示時、地販賣甲基安非他命予「辛○○」
      ）之意見時，一度陳稱：「我承認，沒有意見」云云（見
      本院卷第145 頁），惟被告丁○○上開自白內容本即相當
      籠統，若無其他證據可佐，尚不得逕採為不利被告丁○○
      認定之憑據；況本件證人辛○○於本院審理時堅詞否認其
      有向被告戊○○購買甲基安非他命，亦無證據證明確係證
      人辛○○向被告戊○○購買毒品，則被告丁○○上開自白
      販賣毒品予辛○○，已與事實不符，又無其他證據足以佐
      證被告丁○○上開不利於己之自白與事實相符，自不得逕
      為不利被告丁○○之認定。
（四）關於被告丁○○被訴如附表二編號5 、6 、7 、8 所示犯
      行亦為共同正犯部分：
    1.訊據被告丁○○堅決否認涉有此部分販賣海洛因之犯行，
      公訴意旨認被告丁○○涉有此部分犯行，無非係以證人己○○之證述，及卷附通訊監察譯文為主要論據。
    2.證人己○○於檢察官偵查中已明確證稱：伊跟丁○○不熟
      ，戊○○有告訴是其弟弟，但伊沒有跟丁○○交易過（見
      97年度偵字第19214 號偵查卷第251 頁）；於本院審理時
      復證稱：伊有向被告戊○○買海洛因，伊是打電話給戊○○，也都是戊○○交毒品給伊等語（見本院卷第299 頁）
      ，則依證人己○○上開證述內容，已明確證稱被告丁○○
      就如附表二編號5 、6 、7 、8 所示犯行應未參與。再參
      諸卷附被告戊○○與己○○間如附表六編號5 、6 、7 、
      8 所示之通訊監察譯文，其通話內容係均被告戊○○與證
      人己○○約定交易毒品種類、金額及交易地點，通話中均
      未提及被告丁○○，該通訊監察譯文自亦不足為被告丁○○不利之認定。
    3.被告丁○○固曾使用門號0000000000號行動電話，於97年
      7 月21日凌晨0 時2 分許與證人己○○通話，有卷附通訊
      監察譯文可稽（見97年度偵字第19214 號偵查卷第244 頁
      ），惟該通話中，證人己○○亦未曾表示如附表二編號5
      、6 、7 、8 所示海洛因係向被告丁○○購買，自難憑被
      告丁○○與證人己○○上開通話內容，即推論被告丁○○
      就如附表二編號5 、6 、7 、8 所示販賣海洛因予證人己○○犯行，與被告戊○○有犯意聯絡。
（五）關於被告丁○○被訴如附表二編號9 、10、11、12所示犯
      行亦為共同正犯部分：
    1.訊據被告丁○○堅決否認涉有此部分販賣海洛因之犯行，
      公訴意旨認被告丁○○涉有此部分犯行，無非係以證人庚○○之證述，及卷附通訊監察譯文為主要論據。
    2.綜觀證人庚○○於檢察官偵查及本院審理時所證，證人庚○○僅指稱僅如附表二編號13所示購買海洛因乙節，係被
      告丁○○與其通話，而由被告戊○○交付海洛因（見97年
      度偵字第19214 號偵查卷第162 頁、本院卷第269 至278
      頁），並未敘及如附表二編號9 、10、11、12所示毒品交
      易與被告丁○○有何關係，已無從認定被告丁○○就如附
      表二編號9 、10、11、12所示販賣海洛因予證人庚○○犯
      行，與被告戊○○有犯意聯絡。再參諸卷附被告戊○○與
      證人庚○○間如附表六編號9 、10、11、12所示之通訊監
      察譯文，其通話內容係均被告戊○○與證人庚○○約定交
      易毒品種類、金額及交易地點，通話亦絲毫未提及被告丁○○，自亦不足認定被告丁○○亦有參與如附表二編號9
      、10、11、12所示犯行。
（六）關於被告丁○○被訴如附表二編號14所示犯行亦為共同正
      犯部分：
    1.訊據被告丁○○堅決否認涉有此部分販賣海洛因之犯行，
      公訴意旨認被告丁○○涉有此部分犯行，無非係以證人丙○○之證述，及卷附通訊監察譯文為主要論據。
    2.證人丙○○於本院審理時證稱：本次交易是向戊○○買4,
      000 元海洛因，並約定在桃園縣中壢市○○路之黃昏市場
      交易，是戊○○將毒品送過來等語（見本院卷第363 頁）
      ，則依證人丙○○上開所述，已無從認定被告丁○○有參
      與如附表二編號14所示販賣海洛因予證人丙○○之犯行。
      再參諸被告戊○○與證人丙○○間如附表六編號14所示之
      通訊監察譯文，其通話內容係被告戊○○與證人丙○○約
      定交易毒品種類、金額及交易地點，均未提及被告丁○○
      ，該通訊監察譯文自亦不足為不利被告丁○○之認定。
    3.雖被告丁○○於本院準備程序時，經本院詢問對於公訴人
      起訴書所載犯罪事實二（四）部分（即於如附表二編號14
      所示時、地販賣海洛因予丙○○）之意見時，陳稱：「我
      送過的沒錯，我承認」云云（見本院卷第145 頁），惟其
      所供交付毒品情節，與證人丙○○於本院審理時上開所證
      不符，顯係被告丁○○記憶錯誤，又無其他證據足以佐證
      被告丁○○此部分之自白與事實相符。證人丙○○雖於檢
      察官偵查時一度供稱：在黃昏市場是丁○○及戊○○送毒
      品過來云云（見97年度偵字第19214 號偵查卷第136 頁）
      ，惟證人丙○○於本院審理時已否認此節（見本院卷第36
      3 頁），則證人丙○○上開於檢察官偵查時所述已難逕認
      與事實相符；況證人丙○○上開於檢察官偵查時所述，並
      非敘明其確實交易時間，參諸證人丙○○於警詢中尚陳稱
      另於97年9 月12日上午10時許在住處附近之忠孝路黃昏市
      場向被告丁○○購買4,000 元海洛因（此部分交易未經檢
      察官起訴，非屬本件得審理之範圍），則證人丙○○是否
      在上開地點與被告丁○○另有交易毒品情事，亦非無可能
      ，則證人丙○○上開於檢察官偵查時所述，亦難逕認即係
      如附表二編號14所示交易海洛因之情節，自亦不得憑以認
      定被告丁○○涉有此次犯行。
（七）關於被告戊○○、丁○○被訴除前揭事實欄三經本院論罪
      科刑轉讓禁藥予甲○○犯行外，尚於97年4 月間在桃園縣
      中壢市內壢附近，販賣第二級毒品甲基安非他命予甲○○
      部分：
    1.訊據被告戊○○、丁○○均堅決否認涉有此部分販賣甲基
      安非他命之犯行，公訴意旨認被告等涉有此部分犯行，無
      非係以證人甲○○於警詢及檢察官偵查時之證述為主要論
      據。
    2.本件公訴人起訴認「被告戊○○、丁○○與吳文乾、楊惠
      玉基於共同販賣第二級毒品之犯意，丁○○於97年4 月間
      在桃園縣中壢市內壢附近，販賣第二級毒品安非他命予甲○○施用」，其起訴書證據並所犯法條欄記載證據方法「
      證人甲○○於警詢之陳述及本署（指臺灣桃園地方法院檢
      察署）具結後之證詞」，其待證事實為「曾於97年4 月間
      多次向丁○○購買第二級毒品之事實」，然查證人甲○○
      於警詢中雖曾供稱：於97年4 月份中旬在桃園縣中壢市內
      壢火車站前，以3,000 元向丁○○購買甲基安非他命、海
      洛因各1 包云云（見97年度偵字第21740 號偵查卷第37頁
      ，註：至於證人甲○○於警詢中所稱其餘向被告丁○○購
      買毒品部分，時間均非「97年4 月間」，本即與檢察官起
      訴事實無關）；其於檢察官偵查時證稱：伊曾向丁○○、
      戊○○買過安非他命，伊一直到「97年5 、6 月間才開始
      」向戊○○購買安非他命，有過2 次，是打電話與戊○○
      約在內壢火車站交易，1 次2 千元、1 次3 千元云云（見
      97 年 度偵字第21740 號偵查卷第67、68頁）。查證人甲○○於警詢中上開所述，原即無證據能力，不得為不利被
      告丁○○、戊○○之佐證；且綜觀證人甲○○上開警詢及
      檢察官偵查時證述內容，本即無從證明起訴書所載「被告
      戊○○、丁○○確曾於『97年4 月間多次』販賣第二級毒
      品予證人甲○○」之待證事實，且證人甲○○所陳購買毒
      品情節前後迴異，且差異甚鉅，況證人甲○○於檢察官偵
      查時復一度供稱：戊○○大約於97年4 月份在內壢火車站
      有轉讓甲基安非他命給伊，有1 次云云（見97年度偵字第
      21740 號偵查卷第59頁），已改稱與被告戊○○間係轉讓
      甲基安非他命，另證人甲○○於本院審理時已陳明：伊沒
      有跟丁○○、戊○○買，因為丁○○說伊有強盜的事情，
      所以伊於偵查時才說有向丁○○、戊○○買毒品，丁○○
      所稱曾於97年4 月中旬某日中午在內壢火車站拿1 公克甲
      基安非他命給伊是正確的，伊沒給丁○○錢，安非他命是
      丁○○請伊的，伊跟戊○○說想用，戊○○要丁○○拿過
      來等語（見本院卷第281 、282 、283 頁），則依證人甲○○此部分所證，已明確證稱被告戊○○、丁○○僅有1
      次轉讓甲基安非他命（此部分轉讓禁藥犯行，業經本院論
      罪科刑，已如前述），洵難遽為認定被告戊○○、丁○○
      尚有其他販賣毒品予證人甲○○之依據。
（八）綜上所述，此部分難認檢察官已依法善盡其舉證及說明之
      責任，既無從依檢察官所提出之證據，得以補強佐證被告
      戊○○、丁○○確實有公訴人所指此部分販賣第一級、第
      二級毒品犯行。此外，復查無其他積極證據，足資證明被
      告等有檢察官所指之此部分犯行，因認不能證明被告等涉
      犯此部分罪嫌，自應為被告等無罪之諭知。
據上論斷，應依刑事訴訟法第299 條第1 項前段、第300 條、第
301 條第1 項，修正後毒品危害防制條例第4 條第1 項、第2項
、第17條第2 項、毒品危害防制條例第18條第1 項前段、第19條
第1 項，藥事法第83條第1 項，刑法第2 條第1 項但書、第11條
、第28條、第47條第1 項、第51條第5 款，判決如主文。
本案經檢察官梁光宗到庭執行職務。
中    華    民    國    98    年    11    月    20    日
                  刑事第一庭審判長法  官  曾家貽
                                  法  官  張瓊華
                                  法  官  鄭吉雄
以上正本證明與原本無異。
如不服本判決，應於判決送達後10日內向本院提出上訴狀（應附
繕本），其未敘述上訴理由者，應於上訴期間屆滿後20日內補提
理由書狀於本院，上訴於臺灣高等法院。
                                  書記官  劉宗源
中    華    民    國    98    年    11    月    20    日
附表一：
┌───┬────────────────────┬─────┐
│ 編號 │      主                文              │ 備   註  │
├───┼────────────────────┼─────┤
│  1   │戊○○販賣第二級毒品，累犯，處有期徒刑伍│如附表二編│
│      │年陸月，未扣案如附表四編號2 所示之物沒收│號1 所示犯│
│      │，如全部或一部不能沒收時，追徵其價額，或│行        │
│      │以其財產抵償之。                        │          │
├───┼────────────────────┼─────┤
│  2   │戊○○販賣第二級毒品，累犯，處有期徒刑伍│如附表二編│
│      │年陸月，未扣案如附表四編號2 所示之物沒收│號2 所示犯│
│      │，如全部或一部不能沒收時，追徵其價額，或│行        │
│      │以其財產抵償之。                        │          │
├───┼────────────────────┼─────┤
│  3   │戊○○販賣第二級毒品，累犯，處有期徒刑伍│如附表二編│
│      │年陸月，未扣案如附表四編號2 所示之物沒收│號3 所示犯│
│      │，如全部或一部不能沒收時，追徵其價額，或│行        │
│      │以其財產抵償之。                        │          │
├───┼────────────────────┼─────┤
│  4   │戊○○販賣第二級毒品，累犯，處有期徒刑伍│如附表二編│
│      │年陸月，未扣案如附表四編號2 所示之物沒收│號4 所示犯│
│      │，如全部或一部不能沒收時，追徵其價額，或│行        │
│      │以其財產抵償之；未扣案之因販賣第二級毒品│          │
│      │犯罪所得之財物新臺幣壹仟元沒收，如全部或│          │
│      │一部不能沒收時，以其財產抵償之。        │          │
├───┼────────────────────┼─────┤
│  5   │戊○○販賣第一級毒品，累犯，處有期徒刑拾│如附表二編│
│      │伍年陸月，未扣案如附表四編號2 所示之物沒│號5 所示犯│
│      │收，如全部或一部不能沒收時，追徵其價額，│行        │
│      │或以其財產抵償之；未扣案之因販賣第一級毒│          │
│      │品犯罪所得之財物新臺幣伍佰元沒收，如全部│          │
│      │或一部不能沒收時，以其財產抵償之。      │          │
├───┼────────────────────┼─────┤
│  6   │戊○○販賣第一級毒品，累犯，處有期徒刑拾│如附表二編│
│      │伍年陸月，未扣案如附表四編號2 所示之物沒│號6 所示犯│
│      │收，如全部或一部不能沒收時，追徵其價額，│行        │
│      │或以其財產抵償之；未扣案之因販賣第一級毒│          │
│      │品犯罪所得之財物新臺幣貳仟元沒收，如全部│          │
│      │或一部不能沒收時，以其財產抵償之。      │          │
├───┼────────────────────┼─────┤
│  7   │戊○○販賣第一級毒品，累犯，處有期徒刑拾│如附表二編│
│      │伍年陸月，未扣案如附表四編號2 所示之物沒│號7 所示犯│
│      │收，如全部或一部不能沒收時，追徵其價額，│行        │
│      │或以其財產抵償之；未扣案之因販賣第一級毒│          │
│      │品犯罪所得之財物新臺幣貳仟元沒收，如全部│          │
│      │或一部不能沒收時，以其財產抵償之。      │          │
├───┼────────────────────┼─────┤
│  8   │戊○○販賣第一級毒品，累犯，處有期徒刑拾│如附表二編│
│      │伍年陸月，未扣案如附表四編號2 所示之物沒│號8 所示犯│
│      │收，如全部或一部不能沒收時，追徵其價額，│行        │
│      │或以其財產抵償之；未扣案之因販賣第一級毒│          │
│      │品犯罪所得之財物新臺幣貳仟元沒收，如全部│          │
│      │或一部不能沒收時，以其財產抵償之。      │          │
├───┼────────────────────┼─────┤
│  9   │戊○○販賣第一級毒品，累犯，處有期徒刑拾│如附表二編│
│      │伍年陸月，未扣案如附表四編號2 所示之物沒│號9 所示犯│
│      │收，如全部或一部不能沒收時，追徵其價額，│行        │
│      │或以其財產抵償之；未扣案之因販賣第一級毒│          │
│      │品犯罪所得之財物新臺幣伍佰元沒收，如全部│          │
│      │或一部不能沒收時，以其財產抵償之。      │          │
├───┼────────────────────┼─────┤
│  10  │戊○○販賣第一級毒品，累犯，處有期徒刑拾│如附表二編│
│      │伍年陸月，未扣案如附表四編號2 所示之物沒│號10所示犯│
│      │收，如全部或一部不能沒收時，追徵其價額，│行        │
│      │或以其財產抵償之；未扣案之因販賣第一級毒│          │
│      │品犯罪所得之財物新臺幣伍佰元沒收，如全部│          │
│      │或一部不能沒收時，以其財產抵償之。      │          │
├───┼────────────────────┼─────┤
│  11  │戊○○販賣第一級毒品，累犯，處有期徒刑拾│如附表二編│
│      │伍年陸月，未扣案如附表四編號2 所示之物沒│號11所示犯│
│      │收，如全部或一部不能沒收時，追徵其價額，│行        │
│      │或以其財產抵償之；未扣案之因販賣第一級毒│          │
│      │品犯罪所得之財物新臺幣伍佰元沒收，如全部│          │
│      │或一部不能沒收時，以其財產抵償之。      │          │
├───┼────────────────────┼─────┤
│  12  │戊○○販賣第一級毒品，累犯，處有期徒刑拾│如附表二編│
│      │伍年陸月，未扣案如附表四編號2 所示之物沒│號12所示犯│
│      │收，如全部或一部不能沒收時，追徵其價額，│行        │
│      │或以其財產抵償之；未扣案之因販賣第一級毒│          │
│      │品犯罪所得之財物新臺幣伍佰元沒收，如全部│          │
│      │或一部不能沒收時，以其財產抵償之。      │          │
├───┼────────────────────┼─────┤
│  13  │戊○○共同販賣第一級毒品，累犯，處有期徒│如附表二編│
│      │刑拾伍年陸月，扣案如附表三所示之海洛因，│號13所示犯│
│      │沒收銷燬；未扣案如附表四編號2 所示之物與│行        │
│      │丁○○連帶沒收，如全部或一部不能沒收時，│          │
│      │連帶追徵其等價額，或以其等財產連帶抵償之│          │
│      │；未扣案之因販賣第一級毒品犯罪所得之財物│          │
│      │新臺幣貳仟元與丁○○連帶沒收，如全部或一│          │
│      │部不能沒收時，以其等財產連帶抵償之。    │          │
│      │丁○○共同販賣第一級毒品，累犯，處有期徒│          │
│      │刑拾伍年陸月，扣案如附表三所示之海洛因，│          │
│      │沒收銷燬；未扣案如附表四編號2 所示之物與│          │
│      │戊○○連帶沒收，如全部或一部不能沒收時，│          │
│      │連帶追徵其等價額，或以其等財產連帶抵償之│          │
│      │；未扣案之因販賣第一級毒品犯罪所得之財物│          │
│      │新臺幣貳仟元與戊○○連帶沒收，如全部或一│          │
│      │部不能沒收時，以其等財產連帶抵償之。    │          │
├───┼────────────────────┼─────┤
│  14  │戊○○販賣第一級毒品，累犯，處有期徒刑拾│如附表二編│
│      │伍年陸月。未扣案如附表四編號2 所示之物沒│號14所示犯│
│      │收，如全部或一部不能沒收時，追徵其價額，│行        │
│      │或以其財產抵償之。                      │          │
├───┼────────────────────┼─────┤
│  15  │戊○○共同販賣第二級毒品，累犯，處有期徒│如附表二編│
│      │刑伍年陸月，扣案如附表四編號1 所示之物與│號15所示犯│
│      │丁○○連帶沒收；未扣案之因販賣第二級毒品│行        │
│      │犯罪所得之財物新臺幣貳仟元與丁○○連帶沒│          │
│      │收，如全部或一部不能沒收時，以其等財產連│          │
│      │帶抵償之。                              │          │
│      │丁○○共同販賣第二級毒品，累犯，處有期徒│          │
│      │刑伍年陸月，扣案如附表四編號1 所示之物與│          │
│      │戊○○連帶沒收；未扣案之因販賣第二級毒品│          │
│      │犯罪所得之財物新臺幣貳仟元與戊○○連帶沒│          │
│      │收，如全部或一部不能沒收時，以其等財產連│          │
│      │帶抵償之。                              │          │
├───┼────────────────────┼─────┤
│  16  │戊○○共同販賣第二級毒品，累犯，處有期徒│如附表二編│
│      │刑伍年陸月，扣案如附表四編號1 所示之物與│號16所示犯│
│      │丁○○連帶沒收；未扣案之因販賣第二級毒品│行        │
│      │犯罪所得之財物新臺幣貳仟元與丁○○連帶沒│          │
│      │收，如全部或一部不能沒收時，以其等財產連│          │
│      │帶抵償之。                              │          │
│      │丁○○共同販賣第二級毒品，累犯，處有期徒│          │
│      │刑伍年陸月，扣案如附表四編號1 所示之物與│          │
│      │戊○○連帶沒收；未扣案之因販賣第二級毒品│          │
│      │犯罪所得之財物新臺幣貳仟元與戊○○連帶沒│          │
│      │收，如全部或一部不能沒收時，以其等財產連│          │
│      │帶抵償之。                              │          │
├───┼────────────────────┼─────┤
│  17  │丁○○販賣第二級毒品，累犯，處有期徒刑伍│如附表二編│
│      │年陸月，扣案如附表四編號1 所示之物沒收；│號17所示犯│
│      │未扣案之因販賣第二級毒品犯罪所得之財物新│行        │
│      │臺幣貳仟元沒收，如全部或一部不能沒收時，│          │
│      │以其財產抵償之。                        │          │
├───┼────────────────────┼─────┤
│  18  │戊○○、丁○○共同明知為禁藥，而轉讓，均│如事實欄三│
│      │累犯，各處有期徒刑捌月。                │所示犯行  │
└───┴────────────────────┴─────┘
附表二：
  ┌──┬────┬─────┬─────────┬─────┬──────┐
  │編號│行為人  │時      間│  交易方式及對象  │交易之毒品│  交付地點  │
  ├──┼────┼─────┼─────────┼─────┼──────┤
  │ 1  │戊○○  │97年7月1日│戊○○於左列時間以│1,000 元甲│戊○○住處（│
  │    │        │晚間6 時40│0000000000號電話與│基安非他命│中壢市立德西│
  │    │        │分、6 時55│使用0000000000號電│          │街58巷10號）│
  │    │        │分許      │話之「小羅」聯絡  │          │附近自強國中│
  │    │        │          │（內容如附表六編號│          │旁公園計程車│
  │    │        │          │1 所示），「小羅」│          │招呼站      │
  │    │        │          │向戊○○購買右列毒│          │            │
  │    │        │          │品，並於右列地點交│          │            │
  │    │        │          │付毒品，惟尚未取得│          │            │
  │    │        │          │價金。            │          │            │
  ├──┼────┼─────┼─────────┼─────┼──────┤
  │ 2  │戊○○  │97年7 月4 │戊○○於左列時間以│1,500 元甲│戊○○住處（│
  │    │        │日中午12時│0000000000號電話與│基安非他命│中壢市立德西│
  │    │        │15分、12時│使用0000000000號電│          │街58巷10號）│
  │    │        │33分許    │話之「小羅」聯絡  │          │附近自強國中│
  │    │        │          │（內容如附表六編號│          │旁公園計程車│
  │    │        │          │2 所示），「小羅」│          │招呼站      │
  │    │        │          │向戊○○購買右列毒│          │            │
  │    │        │          │品，並於右列地點交│          │            │
  │    │        │          │付毒品，惟尚未取得│          │            │
  │    │        │          │價金。            │          │            │
  ├──┼────┼─────┼─────────┼─────┼──────┤
  │ 3  │戊○○  │97年7 月6 │戊○○於左列時間以│2,000 元甲│戊○○住處（│
  │    │        │日晚間7 時│0000000000號電話與│基安非他命│中壢市立德西│
  │    │        │29分、7 時│使用0000000000號電│          │街58巷10號）│
  │    │        │51分許    │話之「小羅」聯絡  │          │附近自強國中│
  │    │        │          │（內容如附表六編號│          │旁公園計程車│
  │    │        │          │3 所示），「小羅」│          │招呼站      │
  │    │        │          │向戊○○購買右列毒│          │            │
  │    │        │          │品，並於右列地點交│          │            │
  │    │        │          │付毒品，惟尚未取得│          │            │
  │    │        │          │價金。            │          │            │
  ├──┼────┼─────┼─────────┼─────┼──────┤
  │ 4  │戊○○  │97年7 月7 │戊○○於左列時間以│1,000 元甲│戊○○住處（│
  │    │        │日上午6 時│0000000000號電話與│基安非他命│中壢市立德西│
  │    │        │24分、6 時│使用0000000000號電│          │街58巷10號）│
  │    │        │29分許    │話之「小羅」聯絡  │          │附近自強國中│
  │    │        │          │（內容如附表六編號│          │旁公園計程車│
  │    │        │          │4 所示），「小羅」│          │招呼站      │
  │    │        │          │向戊○○購買右列毒│          │            │
  │    │        │          │品，並於右列地點交│          │            │
  │    │        │          │付毒品，並取得價金│          │            │
  │    │        │          │1,000元。         │          │            │
  ├──┼────┼─────┼─────────┼─────┼──────┤
  │ 5  │戊○○  │97年7 月2 │戊○○於左列時間以│500 元海洛│戊○○住處（│
  │    │        │日凌晨0 時│0000000000號電話與│因        │中壢市立德西│
  │    │        │37分、0 時│使用0000000000號電│          │街58巷10號）│
  │    │        │39分、0 時│話之己○○以簡訊及│          │附近        │
  │    │        │43分、1 時│電話方式聯絡（內容│          │            │
  │    │        │39分、1 時│如附表六編號5 所示│          │            │
  │    │        │41分許    │），己○○向戊○○│          │            │
  │    │        │          │購買右列毒品，並於│          │            │
  │    │        │          │右列地點交付毒品，│          │            │
  │    │        │          │並取得價金500 元。│          │            │
  ├──┼────┼─────┼─────────┼─────┼──────┤
  │ 6  │戊○○  │97年7 月16│戊○○於左列時間以│海洛因3 包│己○○住處（│
  │    │        │日晚間10時│0000000000號電話與│共2,000 元│桃園縣桃園市│
  │    │        │22分許    │使用0000000000號電│          │永福西街115 │
  │    │        │          │話之己○○聯絡（內│          │巷16號12樓）│
  │    │        │          │容如附表六編號6 所│          │附近        │
  │    │        │          │示），己○○向陳美│          │            │
  │    │        │          │智購買右列毒品，並│          │            │
  │    │        │          │於右列地點交付毒品│          │            │
  │    │        │          │，並取得價金2,000 │          │            │
  │    │        │          │元。              │          │            │
  ├──┼────┼─────┼─────────┼─────┼──────┤
  │ 7  │戊○○  │97年7 月17│戊○○於左列時間以│海洛因3 包│戊○○住處（│
  │    │        │日晚間11時│0000000000號電話與│共2,000 元│中壢市立德西│
  │    │        │31分、11時│使用0000000000號電│          │街58巷10號）│
  │    │        │34分、11時│話之己○○聯絡（內│          │附近        │
  │    │        │35分、18日│容如附表六編號7 所│          │            │
  │    │        │凌晨0 時53│示），己○○向陳美│          │            │
  │    │        │分、2 時23│智購買右列毒品，並│          │            │
  │    │        │分、2 時34│於右列地點交付毒品│          │            │
  │    │        │分許      │，並取得價金2,000 │          │            │
  │    │        │          │元。              │          │            │
  ├──┼────┼─────┼─────────┼─────┼──────┤
  │ 8  │戊○○  │97年7 月19│戊○○於左列時間以│海洛因3 包│戊○○住處（│
  │    │        │日晚間10時│0000000000號電話與│共2,000 元│中壢市立德西│
  │    │        │20分許    │使用0000000000號電│          │街58巷10號）│
  │    │        │          │話之己○○聯絡（內│          │附近        │
  │    │        │          │容如附表六編號8 所│          │            │
  │    │        │          │示），己○○向陳美│          │            │
  │    │        │          │智購買右列毒品，並│          │            │
  │    │        │          │於右列地點交付毒品│          │            │
  │    │        │          │，並取得價金2,000 │          │            │
  │    │        │          │元。              │          │            │
  ├──┼────┼─────┼─────────┼─────┼──────┤
  │ 9  │戊○○  │97年7 月2 │戊○○於左列時間以│1,000 元海│戊○○住處（│
  │    │        │日上午7 時│0000000000號電話與│洛因      │中壢市立德西│
  │    │        │18分、7 時│使用0000000000號電│          │街58巷10號）│
  │    │        │28分、7 時│話之庚○○聯絡（內│          │樓下        │
  │    │        │38分、8 時│容如附表六編號9 所│          │            │
  │    │        │1 分許    │示），庚○○向陳美│          │            │
  │    │        │          │智購買右列毒品，並│          │            │
  │    │        │          │於右列地點交付毒品│          │            │
  │    │        │          │，並僅取得部分價金│          │            │
  │    │        │          │500 元。          │          │            │
  ├──┼────┼─────┼─────────┼─────┼──────┤
  │ 10 │戊○○  │97年7 月14│戊○○於左列時間以│2,000 元海│戊○○住處（│
  │    │        │日晚間8 時│0000000000號電話與│洛因      │中壢市立德西│
  │    │        │23分、8 時│使用0000000000號電│          │街58巷10號）│
  │    │        │35分許    │話之庚○○聯絡（內│          │樓下        │
  │    │        │          │容如附表六編號10所│          │            │
  │    │        │          │示），庚○○向陳美│          │            │
  │    │        │          │智購買右列毒品，並│          │            │
  │    │        │          │於右列地點交付毒品│          │            │
  │    │        │          │，並僅取得部分價金│          │            │
  │    │        │          │500 元。          │          │            │
  ├──┼────┼─────┼─────────┼─────┼──────┤
  │ 11 │戊○○  │97年7 月15│戊○○於左列時間以│2,000 元海│戊○○住處（│
  │    │        │日晚間7 時│0000000000號電話與│洛因      │中壢市立德西│
  │    │        │20分、7 時│使用0000000000號電│          │街58巷10號）│
  │    │        │27分、7 時│話之庚○○聯絡（內│          │樓下        │
  │    │        │31分許    │容如附表六編號11所│          │            │
  │    │        │          │示），庚○○向陳美│          │            │
  │    │        │          │智購買右列毒品，並│          │            │
  │    │        │          │於右列地點交付毒品│          │            │
  │    │        │          │，並僅取得部分價金│          │            │
  │    │        │          │500 元。          │          │            │
  ├──┼────┼─────┼─────────┼─────┼──────┤
  │ 12 │戊○○  │97年7 月19│戊○○於左列時間以│2,000 元海│戊○○住處（│
  │    │        │日上午9 時│0000000000號電話與│洛因      │中壢市立德西│
  │    │        │52分、晚間│使用0000000000號電│          │街58巷10號）│
  │    │        │9 時51分、│話之庚○○聯絡（內│          │樓下        │
  │    │        │10時1 分許│容如附表六編號12所│          │            │
  │    │        │          │示），庚○○向陳美│          │            │
  │    │        │          │智購買右列毒品，並│          │            │
  │    │        │          │於右列地點交付毒品│          │            │
  │    │        │          │，並僅取得部分價金│          │            │
  │    │        │          │500 元。          │          │            │
  ├──┼────┼─────┼─────────┼─────┼──────┤
  │ 13 │戊○○、│97年7 月20│戊○○、丁○○於左│5,000 元海│戊○○住處（│
  │    │丁○○  │日晚間8 時│列時間以0000000000│洛因      │中壢市立德西│
  │    │        │41分、8 時│號電話與使用092618│          │街58巷10號）│
  │    │        │44分、8 時│8290號電話之庚○○│          │樓下        │
  │    │        │52分、9 時│聯絡（內容如附表六│          │            │
  │    │        │5分許     │編號13所示），賈麗│          │            │
  │    │        │          │溱表示購買右列毒品│          │            │
  │    │        │          │，推由戊○○於右列│          │            │
  │    │        │          │地點交付毒品，並僅│          │            │
  │    │        │          │取得部分價金2,000 │          │            │
  │    │        │          │元。              │          │            │
  ├──┼────┼─────┼─────────┼─────┼──────┤
  │ 14 │戊○○  │97年7 月10│戊○○於左列時間以│4,000 元海│中壢市○○路│
  │    │        │日上午9 時│0000000000號電話與│洛因      │黃昏市場附近│
  │    │        │11分許    │使用0000000000號電│          │            │
  │    │        │          │話之丙○○聯絡（內│          │            │
  │    │        │          │容如附表六編號14所│          │            │
  │    │        │          │示），丙○○向陳美│          │            │
  │    │        │          │智購買右列毒品，並│          │            │
  │    │        │          │已於右列地點交付毒│          │            │
  │    │        │          │品，惟尚未取得價金│          │            │
  │    │        │          │。                │          │            │
  ├──┼────┼─────┼─────────┼─────┼──────┤
  │ 15 │戊○○、│97年7 月4 │丁○○於左列時間以│2,000 元甲│中壢後火車站│
  │    │丁○○  │日下午4 時│0000000000號電話與│基安非他命│全國電子旁  │
  │    │        │、4 時27分│使用0000000000號電│          │            │
  │    │        │許        │話之王瑋麟聯絡（內│          │            │
  │    │        │          │容如附表六編號15所│          │            │
  │    │        │          │示），王瑋麟向陳志│          │            │
  │    │        │          │忠表示購買右列毒品│          │            │
  │    │        │          │，推由戊○○於右列│          │            │
  │    │        │          │地點交付毒品，並取│          │            │
  │    │        │          │得價金2,000 元。  │          │            │
  ├──┼────┼─────┼─────────┼─────┼──────┤
  │ 16 │戊○○、│97年7 月6 │丁○○於左列時間以│2,000 元甲│中壢後火車站│
  │    │丁○○  │日中午12時│0000000000號電話與│基安非他命│全國電子旁  │
  │    │        │13分、12時│使用0000000000號電│          │            │
  │    │        │45分許    │話之王瑋麟聯絡（內│          │            │
  │    │        │          │容如附表六編號16所│          │            │
  │    │        │          │示），王瑋麟向陳志│          │            │
  │    │        │          │忠表示購買右列毒品│          │            │
  │    │        │          │，推由戊○○於右列│          │            │
  │    │        │          │地點交付毒品，並取│          │            │
  │    │        │          │得價金2,000 元。  │          │            │
  ├──┼────┼─────┼─────────┼─────┼──────┤
  │ 17 │丁○○  │97年8月6日│丁○○於左列時間以│2,000 元甲│桃園縣龜山鄉│
  │    │        │晚間6 時44│0000000000號電話與│基安非他命│銘傳大學附近│
  │    │        │分許      │使用0000000000號電│          │7-11便利商店│
  │    │        │          │話之乙○○聯絡（內│          │            │
  │    │        │          │容如附表六編號17所│          │            │
  │    │        │          │示），乙○○向陳志│          │            │
  │    │        │          │忠購買右列毒品，並│          │            │
  │    │        │          │於右列地點交付毒品│          │            │
  │    │        │          │，取得價金2,000 元│          │            │
  │    │        │          │。                │          │            │
  └──┴────┴─────┴─────────┴─────┴──────┘
附表三：
┌──┬──────┬──────────────┐
│編號│毒品種類    │   重 量                    │
├──┼──────┼──────────────┤
│ 1  │第一級毒品海│送驗數量0.1020公克（淨重），│
│    │洛因1 包    │驗餘數量0.0963公克（淨重）  │
├──┼──────┼──────────────┤
│ 2  │第一級毒品海│送驗數量0.1010公克（淨重），│
│    │洛因1 包    │驗餘數量0.0945公克（淨重）  │
├──┼──────┼──────────────┤
│ 3  │第一級毒品海│送驗數量0.1190公克（淨重），│
│    │洛因1 包    │驗餘數量0.1125公克（淨重）  │
├──┼──────┼──────────────┤
│ 4  │第一級毒品海│送驗數量0.1125公克（淨重），│
│    │洛因1 包    │驗餘數量0.1060公克（淨重）  │
├──┼──────┼──────────────┤
│ 5  │第一級毒品海│送驗數量0.1090公克（淨重），│
│    │洛因1 包    │驗餘數量0.1022公克（淨重）  │
├──┼──────┼──────────────┤
│ 6  │第一級毒品海│送驗數量0.1150公克（淨重），│
│    │洛因1 包    │驗餘數量0.1082公克（淨重）  │
├──┼──────┼──────────────┤
│ 7  │第一級毒品海│送驗數量0.1020公克（淨重），│
│    │洛因1 包    │驗餘數量0.0953公克（淨重）  │
├──┼──────┼──────────────┤
│ 8  │第一級毒品海│送驗數量0.1180公克（淨重），│
│    │洛因1 包    │驗餘數量0.1118公克（淨重）  │
├──┼──────┼──────────────┤
│ 9  │第一級毒品海│送驗數量0.1168公克（淨重），│
│    │洛因1 包    │驗餘數量0.1103公克（淨重）  │
├──┼──────┼──────────────┤
│ 10 │第一級毒品海│送驗數量0.1120公克（淨重），│
│    │洛因1 包    │驗餘數量0.1053公克（淨重）  │
├──┼──────┼──────────────┤
│ 11 │第一級毒品海│送驗數量0.1110公克（淨重），│
│    │洛因1 包    │驗餘數量0.1039公克（淨重）  │
├──┼──────┼──────────────┤
│ 12 │第一級毒品海│送驗數量0.1130公克（淨重），│
│    │洛因1 包    │驗餘數量0.1066公克（淨重）  │
├──┼──────┼──────────────┤
│ 13 │第一級毒品海│送驗數量0.1180公克（淨重），│
│    │洛因1 包    │驗餘數量0.1115公克（淨重）  │
├──┼──────┼──────────────┤
│ 14 │第一級毒品海│送驗數量0.1130公克（淨重），│
│    │洛因1 包    │驗餘數量0.1070公克（淨重）  │
├──┼──────┼──────────────┤
│ 15 │第一級毒品海│送驗數量0.1120公克（淨重），│
│    │洛因1 包    │驗餘數量0.1047公克（淨重）  │
├──┼──────┼──────────────┤
│ 16 │第一級毒品海│送驗數量0.1120公克（淨重），│
│    │洛因1 包    │驗餘數量0.1056公克（淨重）  │
├──┼──────┼──────────────┤
│ 17 │第一級毒品海│送驗數量0.1150公克（淨重），│
│    │洛因1 包    │驗餘數量0.1071公克（淨重）  │
├──┼──────┼──────────────┤
│ 18 │第一級毒品海│送驗數量0.1130公克（淨重），│
│    │洛因1 包    │驗餘數量0.1065公克（淨重）  │
├──┼──────┼──────────────┤
│ 19 │第一級毒品海│送驗數量0.1201公克（淨重），│
│    │洛因1 包    │驗餘數量0.1133公克（淨重）  │
├──┼──────┼──────────────┤
│ 20 │第一級毒品海│送驗數量0.1131公克（淨重），│
│    │洛因1 包    │驗餘數量0.1065公克（淨重）  │
├──┼──────┼──────────────┤
│ 21 │第一級毒品海│送驗數量0.0960公克（淨重），│
│    │洛因1 包    │驗餘數量0.0896公克（淨重）  │
├──┼──────┼──────────────┤
│ 22 │第一級毒品海│送驗數量0.1150公克（淨重），│
│    │洛因1 包    │驗餘數量0.1073公克（淨重）  │
├──┼──────┼──────────────┤
│ 23 │第一級毒品海│送驗數量0.1270公克（淨重），│
│    │洛因1 包    │驗餘數量0.1209公克（淨重）  │
├──┼──────┼──────────────┤
│ 24 │第一級毒品海│送驗數量0.1280公克（淨重），│
│    │洛因1 包    │驗餘數量0.1216公克（淨重）  │
├──┼──────┼──────────────┤
│ 25 │第一級毒品海│送驗數量0.1070公克（淨重），│
│    │洛因1 包    │驗餘數量0.1003公克（淨重）  │
├──┼──────┼──────────────┤
│ 26 │第一級毒品海│送驗數量0.1197公克（淨重），│
│    │洛因1 包    │驗餘數量0.1133公克（淨重）  │
├──┼──────┼──────────────┤
│ 27 │第一級毒品海│送驗數量0.1206公克（淨重），│
│    │洛因1 包    │驗餘數量0.1140公克（淨重）  │
├──┼──────┼──────────────┤
│ 28 │第一級毒品海│送驗數量0.1020公克（淨重），│
│    │洛因1 包    │驗餘數量0.0962公克（淨重）  │
├──┼──────┼──────────────┤
│ 29 │第一級毒品海│送驗數量0.1261公克（淨重），│
│    │洛因1 包    │驗餘數量0.1197公克（淨重）  │
├──┼──────┼──────────────┤
│ 30 │第一級毒品海│送驗數量0.1050公克（淨重），│
│    │洛因1 包    │驗餘數量0.0988公克（淨重）  │
├──┼──────┼──────────────┤
│ 31 │第一級毒品海│送驗數量0.1576公克（淨重），│
│    │洛因1 包    │驗餘數量0.1518公克（淨重）  │
├──┼──────┼──────────────┤
│ 32 │第一級毒品海│送驗數量0.1305公克（淨重），│
│    │洛因1 包    │驗餘數量0.1240公克（淨重）  │
├──┼──────┼──────────────┤
│ 33 │第一級毒品海│送驗數量0.1250公克（淨重），│
│    │洛因1 包    │驗餘數量0.1171公克（淨重）  │
├──┼──────┼──────────────┤
│ 34 │第一級毒品海│送驗數量0.1115公克（淨重），│
│    │洛因1 包    │驗餘數量0.1050公克（淨重）  │
├──┼──────┼──────────────┤
│ 35 │第一級毒品海│送驗數量0.1180公克（淨重），│
│    │洛因1 包    │驗餘數量0.1117公克（淨重）  │
├──┼──────┼──────────────┤
│ 36 │第一級毒品海│送驗數量0.1145公克（淨重），│
│    │洛因1 包    │驗餘數量0.1062公克（淨重）  │
├──┼──────┼──────────────┤
│ 37 │第一級毒品海│送驗數量0.1141公克（淨重），│
│    │洛因1 包    │驗餘數量0.1070公克（淨重）  │
├──┼──────┼──────────────┤
│ 38 │第一級毒品海│送驗數量0.1155公克（淨重），│
│    │洛因1 包    │驗餘數量0.1090公克（淨重）  │
├──┼──────┼──────────────┤
│ 39 │第一級毒品海│送驗數量0.1120公克（淨重），│
│    │洛因1 包    │驗餘數量0.1056公克（淨重）  │
├──┼──────┼──────────────┤
│ 40 │第一級毒品海│送驗數量0.1410公克（淨重），│
│    │洛因1 包    │驗餘數量0.1348公克（淨重）  │
├──┼──────┼──────────────┤
│ 41 │第一級毒品海│送驗數量0.8901公克（淨重），│
│    │洛因1 包    │驗餘數量0.8834公克（淨重）  │
├──┼──────┼──────────────┤
│ 42 │第一級毒品海│送驗數量0.7070公克（淨重），│
│    │洛因1 包    │驗餘數量0.7009公克（淨重）  │
└──┴──────┴──────────────┘
附表四：
┌──┬────────────┬─────────┐
│編號│  物   品   名    稱    │   備          註 │
├──┼────────────┼─────────┤
│ 1  │MOTOROLA牌行動電話1 支（│被告丁○○所有供如│
│    │不含SIM卡）             │附表二編號15、16、│
│    │                        │17所示販賣第二級毒│
│    │                        │品所用之物        │
├──┼────────────┼─────────┤
│ 2  │MOTOROLA牌行動電話1 支  │被告戊○○所有供如│
│    │（未扣案）              │附表二編號1 至14所│
│    │                        │示各販賣第一、二級│
│    │                        │毒品所用之物      │
└──┴────────────┴─────────┘
附表五：
┌──┬────────────┬─────────┐
│編號│  物   品   名    稱    │   備          註 │
├──┼────────────┼─────────┤
│ 1  │針筒3 支                │與本案無關        │
├──┼────────────┼─────────┤
│ 2  │止血帶1 條              │與本案無關        │
├──┼────────────┼─────────┤
│ 3  │門號0000000000號SIM 卡1 │非被告丁○○、陳美│
│    │張                      │智所有            │
└──┴────────────┴─────────┘
附表六：
┌──┬──────┬────┬───────────────────────┬──────────┐
│編號│時間        │譯文編號│        內                 容                 │備註                │
├──┼──────┼────┼───────────────────────┼──────────┤
│ 1  │97年7 月1 日│編號6   │（A：戊○○、B：「小羅」）                    │97年度偵字第19214 號│
│    │晚間6 時40分│        │B ：喂，姐阿，我那個還你。啊，再拿一張給我好嗎│偵查卷第67頁        │
│    │許          │        │..A ：欠的嗎？你要欠喔？B ：沒有啦，不是啦，我│                    │
│    │            │        │現在去跟人家拿錢看看。A ：你先還我一張，啊，你│                    │
│    │            │        │還要先去拿錢喔？B ：我要還你的錢我現在拿到了，│                    │
│    │            │        │我要先給你。啊，我現在要跟你拿的錢還要在去跟人│                    │
│    │            │        │家拿。A ：嗯，啊你先拿給我啊.B：嗯。A ：我要先│                    │
│    │            │        │交給小宏啊，不然我都說是別人，沒說你呢，不然我│                    │
│    │            │        │會被罵死啦..B ：小宏，我現在有差他唷。A ：你差│                    │
│    │            │        │他歸差他，我不能自作主張，你知道嗎？我是偷偷哪│                    │
│    │            │        │..你說你沒辦法上班。我偷偷來的哪。B ：唷。A ：│                    │
│    │            │        │嘿啊。B ：我說晚上要給你就會給你啦。A ：啊. 你│                    │
│    │            │        │現在不是過來了嗎？B ：我現在要過去啦。A ：你過│                    │
│    │            │        │來再打來。B：嗯。                             │                    │
│    ├──────┼────┼───────────────────────┼──────────┤
│    │97年7 月1 日│編號7   │（A：戊○○、B：「小羅」）                    │97年度偵字第19214 號│
│    │晚間6 時55分│        │B：喂，姐啊，我到了。A：喔，好。              │偵查卷第67頁        │
│    │許          │        │                                              │                    │
├──┼──────┼────┼───────────────────────┼──────────┤
│ 2  │97年7 月4 日│編號73  │（A：戊○○、B：「小羅」）                    │97年度偵字第19214 號│
│    │中午12時15  │        │A ：喂。B ：喂。你說12點半才出發喔？A ：嗯，你│偵查卷第73頁        │
│    │分許        │        │要多少？B ：要1 張半，好不好？A ：1 張半，好，│                    │
│    │            │        │不是欠的喔。B ：嗯. 我現金啦。A ：喔好。B ：啊│                    │
│    │            │        │。A：12點半到那邊就對啦。B：好。              │                    │
│    ├──────┼────┼───────────────────────┼──────────┤
│    │97年7 月4 日│編號74  │（A：戊○○、B：「小羅」）                    │97年度偵字第19214 號│
│    │中午12時33  │        │A：喂。B：喂，我到了。A：我也到了，來啊。     │偵查卷第73頁        │
│    │分許        │        │                                              │                    │
├──┼──────┼────┼───────────────────────┼──────────┤
│ 3  │97年7 月6 日│編號87  │（A：戊○○、B：「小羅」）                    │97年度偵字第19214 號│
│    │晚間7 時29分│        │A ：喂。B ：喂，姐啊喔。A ：有事快講。B ：給我│偵查卷第74頁        │
│    │許          │        │2 張好嗎？A ：過來。B ：好。A ：唉，等一下，你│                    │
│    │            │        │有沒有打給小宏講？B ：有，他叫我打給二姐這樣啦│                    │
│    │            │        │。A：確定。B：確定。A：好過來。               │                    │
│    ├──────┼────┼───────────────────────┼──────────┤
│    │97年7 月6 日│編號88  │（A：戊○○、B：「小羅」）                    │97年度偵字第19214 號│
│    │晚間7 時51分│        │A ：喂，你是到哪裡了啦？B ：快到了。A ：好，快│偵查卷第74頁        │
│    │許          │        │一點。                                        │                    │
├──┼──────┼────┼───────────────────────┼──────────┤
│ 4  │97年7 月7 日│編號90  │（A：戊○○、B：「小羅」）                    │97年度偵字第19214 號│
│    │上午6 時24分│        │A ：喂。B ：姐啊，給我1 張，能快一點嗎，我還要│偵查卷第74頁        │
│    │許          │        │上班。A：嗯。                                 │                    │
│    ├──────┼────┼───────────────────────┼──────────┤
│    │97年7 月7 日│編號91  │（A：戊○○、B：「小羅」）                    │97年度偵字第19214 號│
│    │上午6 時29分│        │A：喂。B：姐啊，我到了。A：嗯。               │偵查卷第75頁        │
│    │許          │        │                                              │                    │
├──┼──────┼────┼───────────────────────┼──────────┤
│ 5  │97年7 月2 日│編號18  │（A：戊○○、B：己○○）                      │97年度偵字第19214 號│
│    │凌晨0 時37分│        │簡訊（B 發送給A） ：我現在再拿500 去給你，可以│偵查卷第242 頁      │
│    │許          │        │買嗎？菜能多裝一點嗎，我要去台中。            │                    │
│    ├──────┼────┼───────────────────────┼──────────┤
│    │97年7 月2 日│編號19  │（A：戊○○、B：己○○）                      │97年度偵字第19214 號│
│    │凌晨0 時39分│        │簡訊（A發送給B）：可以！                      │偵查卷第242 頁      │
│    │許          │        │                                              │                    │
│    ├──────┼────┼───────────────────────┼──────────┤
│    │97年7 月2 日│編號20  │（A：戊○○、B：己○○）                      │97年度偵字第19214 號│
│    │凌晨0 時43分│        │簡訊（A發送給B）：可以！但一點半再來。        │偵查卷第242 頁      │
│    │許          │        │                                              │                    │
│    ├──────┼────┼───────────────────────┼──────────┤
│    │97年7 月2 日│編號25  │（A：戊○○、B：己○○）                      │97年度偵字第19214 號│
│    │凌晨1 時39分│        │簡訊（A發送給B）：到了。                      │偵查卷第242 頁      │
│    │許          │        │                                              │                    │
│    ├──────┼────┼───────────────────────┼──────────┤
│    │97年7 月2 日│編號26  │（A：戊○○、B：己○○）                      │97年度偵字第19214 號│
│    │凌晨1 時41分│        │A ：喂，有收到我的簡訊喔？B ：嗯，你現在在那邊│偵查卷第242 頁      │
│    │許          │        │嗎？A：嗯。B：你在等一下。A：嗯。             │                    │
├──┼──────┼────┼───────────────────────┼──────────┤
│ 6  │97年7 月16日│編號157 │（A：戊○○、B：己○○）                      │97年度偵字第19214 號│
│    │晚間10時22分│        │A ：喂。B ：喂，我到了喔。A ：你到了喔，我拿2 │偵查卷第243 頁      │
│    │許          │        │張3 份的喔。B：對。A：好。                    │                    │
├──┼──────┼────┼───────────────────────┼──────────┤
│ 7  │97年7 月17日│編號163 │（A：戊○○、B：己○○）                      │97年度偵字第19214 號│
│    │晚間11時31分│        │簡訊（B 發送給A） ：馬吉，方便來我家樓下找我嗎│偵查卷第243 頁      │
│    │許          │        │？和昨天一樣，有贈品的，小芬。                │                    │
│    ├──────┼────┼───────────────────────┼──────────┤
│    │97年7 月17日│編號164 │（A：戊○○、B：己○○）                      │97年度偵字第19214 號│
│    │晚間11時34分│        │簡訊（A發送給B）：OK！我十二點半出發！！      │偵查卷第243 頁      │
│    │許          │        │                                              │                    │
│    ├──────┼────┼───────────────────────┼──────────┤
│    │97年7 月17日│編號165 │（A：戊○○、B：己○○）                      │97年度偵字第19214 號│
│    │晚間11時35分│        │簡訊（B發送給A）：好謝謝。                    │偵查卷第243 頁      │
│    │許          │        │                                              │                    │
│    ├──────┼────┼───────────────────────┼──────────┤
│    │97年7 月18日│編號166 │（A：戊○○、B：己○○）                      │97年度偵字第19214 號│
│    │凌晨0 時53分│        │簡訊（A發送給B）：現在過去囉？！              │偵查卷第243 頁      │
│    │許          │        │                                              │                    │
│    ├──────┼────┼───────────────────────┼──────────┤
│    │97年7 月18日│編號167 │（A：戊○○、B：己○○）                      │97年度偵字第19214 號│
│    │凌晨2 時23分│        │簡訊（B 發送給A） ：你那珍珠奶茶，奶精是不是沒│偵查卷第243 頁      │
│    │許          │        │有秤好，比例數量有差好像二份分成三杯，總之我不│                    │
│    │            │        │喜歡這樣... 你可能會說不可能，可是我每天喝刻度│                    │
│    │            │        │是一樣的，我沒騙你。                          │                    │
│    ├──────┼────┼───────────────────────┼──────────┤
│    │97年7 月18日│編號168 │（A：戊○○、B：己○○）                      │97年度偵字第19214 號│
│    │凌晨2 時34分│        │簡訊（A 發送給A） ：有可能！我不會說不相信你！│偵查卷第243 頁      │
│    │許          │        │只不過也請你相信，總會有誤差的時候，當然，差的│                    │
│    │            │        │一定會補你，放心！OK的啦！                    │                    │
├──┼──────┼────┼───────────────────────┼──────────┤
│ 8  │97年7 月19日│編號193 │（A：戊○○、B：己○○）                      │97年度偵字第19214 號│
│    │晚間10時20分│        │A ：喂。B ：喂，我到了喔。A ：你講。B ：啊。A │偵查卷第244 頁      │
│    │許          │        │：你還沒講說要怎麼樣的。B ：喔，我要2 加贈品的│                    │
│    │            │        │。A：喔，好， 我再補給你喔。B：好。           │                    │
├──┼──────┼────┼───────────────────────┼──────────┤
│ 9  │97年7 月2 日│編號31  │（A：戊○○、B：庚○○）                      │97年度偵字第19214 號│
│    │上午7 時18分│        │A ：喂。B ：喂你在睡覺喔？A ：沒有啊。B ：現在│偵查卷第154 頁      │
│    │許          │        │有嗎？A ：有啊。B ：我去找你喔。A ：你要多少？│                    │
│    │            │        │B：1啊，A：1 喔， 好。                        │                    │
│    ├──────┼────┼───────────────────────┼──────────┤
│    │97年7 月2 日│編號32  │（A：戊○○、B：庚○○）                      │97年度偵字第19214 號│
│    │上午7 時28分│        │A ：喂，你上來門口拿一下好不好。B ：哈。A ：那│偵查卷第154 頁      │
│    │許          │        │進來啦，你上來門口拿一下，我人不舒服，胃在痛啦│                    │
│    │            │        │。B ：下來啦，我跟你講，我沒辦法上去啦。A ：為│                    │
│    │            │        │什麼。B ：我昨天到現在還沒有睡覺啊，A ：上來是│                    │
│    │            │        │會怎樣啊？B ：我爬不上去啦，唷，跟你講5 樓，跟│                    │
│    │            │        │你講我昨天到現在沒有睡覺，要不然我上去有什麼關│                    │
│    │            │        │係。A：那你等一下。B：要等多久。A：不用多久， │                    │
│    │            │        │上個廁所，你怎樣啦，我肚子在痛。B ：好啦。快一│                    │
│    │            │        │點啦，而且你樓下也沒有什麼地方可以停車子啊。A │                    │
│    │            │        │：沒有要你停， 一下子而已啦。B：好。          │                    │
│    ├──────┼────┼───────────────────────┼──────────┤
│    │97年7 月2 日│編號53  │（A：戊○○、B：庚○○）                      │97年度偵字第19214 號│
│    │上午7 時38分│        │B ：喂，你上次不是欠我的補給我嗎？我去跟你拿。│偵查卷第154 頁      │
│    │許          │        │A ：我跟你講，我今天還沒有啦，明天好不好？B ：│                    │
│    │            │        │我不要明天啦。A ：不是我現在沒有多的。B ：哈，│                    │
│    │            │        │怎樣沒有多的，要錢給你就對了啦。A ：因為這個都│                    │
│    │            │        │是用好好的，補的要另外拿。B ：好啦，我到的時候│                    │
│    │            │        │再打電話給你。A ：我明天在準備給你。B ：明天不│                    │
│    │            │        │用了，現在要拿啦，我錢給你嗎？A ：唉唷，你不要│                    │
│    │            │        │這樣，我明天給你嗎？好不好？B ：不要，我現在要│                    │
│    │            │        │用嗎？啊，我錢給你嗎？A ：好啦。B ：我到再打電│                    │
│    │            │        │話給你啦。A：好。                             │                    │
│    ├──────┼────┼───────────────────────┼──────────┤
│    │97年7 月2 日│編號54  │（A：戊○○、B：庚○○）                      │97年度偵字第19214 號│
│    │上午8 時1 分│        │B：喂，我在樓下啦。A：好。                    │偵查卷第154 頁      │
│    │許          │        │                                              │                    │
├──┼──────┼────┼───────────────────────┼──────────┤
│ 10 │97年7 月14日│編號140 │（A：戊○○、B：庚○○）                      │97年度偵字第19214 號│
│    │晚間8 時23分│        │A ：喂？B ：我啦，你現在方便嗎？A ：方便。B ：│偵查卷第154 頁      │
│    │許          │        │給我2 啦。A ：好，現在嗎？B ：我過去再打電話給│                    │
│    │            │        │你。A：好到了再打。B：好。                    │                    │
│    ├──────┼────┼───────────────────────┼──────────┤
│    │97年7 月14日│編號141 │（A：戊○○、B：庚○○）                      │97年度偵字第19214 號│
│    │晚間8 時35分│        │A：喂。B：喂，我在樓下了啦。A：喔，好。       │偵查卷第154 頁      │
│    │許          │        │                                              │                    │
├──┼──────┼────┼───────────────────────┼──────────┤
│ 11 │97年7 月15日│編號151 │（A：戊○○、B：庚○○）                      │97年度偵字第19214 號│
│    │晚間7 時20分│        │A ：喂。B ：喂，我啦。A ：我知道啊。B ：2 啦，│偵查卷第154 頁      │
│    │許          │        │分開來啦。2啦。A：好。                        │                    │
│    ├──────┼────┼───────────────────────┼──────────┤
│    │97年7 月15日│編號152 │（A：戊○○、B：庚○○）                      │97年度偵字第19214 號│
│    │晚間7 時27分│        │B ：喂，我說錯了啦，2000的1 個啦。A ：不要分。│偵查卷第154 頁      │
│    │許          │        │B：對啦。A：好。B：我快到了喔。               │                    │
│    ├──────┼────┼───────────────────────┼──────────┤
│    │97年7 月15日│編號153 │（A：戊○○、B：庚○○）                      │97年度偵字第19214 號│
│    │晚間7 時31分│        │A：喂。B：喂，我到了。A：好。                 │偵查卷第154 頁      │
│    │許          │        │                                              │                    │
├──┼──────┼────┼───────────────────────┼──────────┤
│ 12 │97年7 月19日│編號183 │（A：戊○○、B：庚○○）                      │97年度偵字第19214 號│
│    │上午9 時52分│        │A ：喂。B ：喂，你現在方便嗎？A ：方便啊。B ：│偵查卷第155 頁      │
│    │許          │        │好，我現在過去，一張喔。A ：為什麼不拿2 有3 份│                    │
│    │            │        │啊？拿2 有3 份啊你不知道？B ：不知道，你每次也│                    │
│    │            │        │給我2 份，哪有3 份。A ：哪有亂講。B ：每次都嘛│                    │
│    │            │        │給我1 包而已。A ：那是上一期的啦，現在分開來有│                    │
│    │            │        │3 份啦.B：這樣子喔，好啦。A ：一次是拿2 ，是小│                    │
│    │            │        │宏叫我這樣子推銷的，這樣子你們比較划得來。B ：│                    │
│    │            │        │這樣子喔， 好啦， 我現在過去啦。A：好。       │                    │
│    ├──────┼────┼───────────────────────┼──────────┤
│    │97年7 月19日│編號191 │（A：戊○○、B：庚○○）                      │97年度偵字第19214 號│
│    │晚間9 時51分│        │A ：喂。B ：喂，我現在要2 個啦。A ：好。B ：要│偵查卷第155 頁      │
│    │許          │        │2 個你給我3 個喔。A：對。                     │                    │
│    ├──────┼────┼───────────────────────┼──────────┤
│    │97年7 月19日│編號192 │（A：戊○○、B：庚○○）                      │97年度偵字第19214 號│
│    │晚間10時1 分│        │A：喂。B：下來吧。A：好。                     │偵查卷第155 頁      │
│    │許          │        │                                              │                    │
├──┼──────┼────┼───────────────────────┼──────────┤
│ 13 │97年7 月20日│編號194 │（A：戊○○、丁○○B：庚○○）                │97年度偵字第19214 號│
│    │晚間8 時41分│        │A ：喂。B ：喂，我問你啊，你有沒有出四一的？A │偵查卷第155 頁      │
│    │許          │        │：有，多少錢.A：5 。B ：5 ，這樣子喔，那大概是│                    │
│    │            │        │多少？A ：大概是多少喔，一一啊.B：這樣子喔。A │                    │
│    │            │        │：等一下。（換丁○○講）喂。B ：喂，你知道我誰│                    │
│    │            │        │嗎？A ：我知道，你是麗麗姐。B ：嗯，你有四一的│                    │
│    │            │        │嗎？A ：有啊。B ：那大概是多少。A ：四一喔，四│                    │
│    │            │        │一五張而已啊。B ：我知道，那量是多少？A ：0.9 │                    │
│    │            │        │啊。B ：這樣子喔，好，我打電話跟他講。A ：這樣│                    │
│    │            │        │子電話中講會不會太那個。B ：我再跟他說啦。A ：│                    │
│    │            │        │好。                                          │                    │
│    ├──────┼────┼───────────────────────┼──────────┤
│    │97年7 月20日│編號195 │（A：戊○○、丁○○、B：庚○○）              │97年度偵字第19214 號│
│    │晚間8 時44分│        │A ：喂。B ：喂，你叫小宏聽。（換丁○○講）A ：│偵查卷第155 頁      │
│    │許          │        │喂。B ：不好意思，我朋友在問，有沒有多一點空間│                    │
│    │            │        │給他。A ：可以啊。B ：可以喔。A ：如果他多要一│                    │
│    │            │        │點空間給他的話，我不可能出5 啊？B ：這樣子喔。│                    │
│    │            │        │A ：對啊。B ：因為你那個也不能在那個啊。A ：我│                    │
│    │            │        │跟你講喔，你看是拿多少的量啊？是不是？B ：這樣│                    │
│    │            │        │子喔。A ：你總不能說拿個四一而已，要弄那麼好的│                    │
│    │            │        │東西給你啊，你去外面拿拿看就知道啦，我不騙你啊│                    │
│    │            │        │。B ：我不知道啊。A ：外面拿四一，就等於是拿零│                    │
│    │            │        │的一樣。B ：喔，這樣子喔。A ：本來就是了，你以│                    │
│    │            │        │為拿四一是多少。B ：喔，這樣子喔。A ：我就知道│                    │
│    │            │        │你對這個不是很了解。B ：嗯。A ：如果說是你要求│                    │
│    │            │        │的話我一定做得到。B ：因為是我好朋友要的啦。A │                    │
│    │            │        │：我啊，那我弄好一點的空間給他但是要6 啦。B： │                    │
│    │            │        │這樣子喔。A ：對啊。B ：好啦，我再跟他講講看。│                    │
│    │            │        │A ：你跟他講啦，他拿回去弄一弄，他那個一個可以│                    │
│    │            │        │變成二個就對啦。B ：喔，這樣子喔，好啦，我再跟│                    │
│    │            │        │他講講看。A：好啦。                           │                    │
│    ├──────┼────┼───────────────────────┼──────────┤
│    │97年7 月20日│編號196 │（A：丁○○、B：庚○○）                      │97年度偵字第19214 號│
│    │晚間8 時52分│        │A ：喂。B ：喂，小宏喔，你不能給我漏氣喔。A ：│偵查卷第155 頁      │
│    │許          │        │嗯。B ：好，我現在過去。A ：如果沒有漏氣的話，│                    │
│    │            │        │你多給我一倍。B ：不要這樣子啦，因為他常常叫我│                    │
│    │            │        │幫他那個啊。A ：嗯，好啦。B ：喔，不好意思啦，│                    │
│    │            │        │那我現在過去啦。A：好，OK。                   │                    │
│    ├──────┼────┼───────────────────────┼──────────┤
│    │97年7 月20日│編號197 │（A：戊○○、B：庚○○）                      │97年度偵字第19214 號│
│    │晚間9 時5 分│        │A：喂。B：喂，我在樓下。A：喔，好。           │偵查卷第155 頁      │
│    │許          │        │                                              │                    │
├──┼──────┼────┼───────────────────────┼──────────┤
│ 14 │97年7 月10日│編號115 │（A：戊○○、B：丙○○）                      │97年度偵字第19214 號│
│    │上午9 時11分│        │A ：喂。B ：喂，二姐喔。A ：你哪裡要找？B ：我│偵查卷第76頁        │
│    │許          │        │阿斌。A ：喔阿斌。B ：昨天見過面啦，二姐，我跟│                    │
│    │            │        │昨天一樣要處理一下。A ：嗯。B ：二姐你知道內壢│                    │
│    │            │        │那個黃昏市場嗎？A ：嗯。B ：到那邊好嗎？A ：不│                    │
│    │            │        │方便呢。B ：啊，那要等車回來，過去你昨天說的那│                    │
│    │            │        │裡。A ：怎樣，你現在是有什麼問題？B ：沒有啦，│                    │
│    │            │        │我沒車。A ：你現在在哪裡？B ：我在家啊。A ：你│                    │
│    │            │        │家在哪裡？B ：就黃昏市場這裡。A ：那個黃昏市場│                    │
│    │            │        │。B ：忠孝黃昏市○○○○○路啊。A：到底那個黃 │                    │
│    │            │        │昏市場啊。B：就那個下坡下來這裡。A ：就忠孝路 │                    │
│    │            │        │到底那邊嗎？B ：對，就那個市場。A ：好啦，我到│                    │
│    │            │        │打電話給你。B：喔，好。                       │                    │
├──┼──────┼────┼───────────────────────┼──────────┤
│ 15 │97年7 月4 日│編號16  │（A：丁○○、B：王瑋麟）                      │97年度偵字第19214 號│
│    │下午4 時許  │        │A ：喂。B ：小宏，我阿偉啦。A ：嗯，我知道。B │偵查卷第20頁        │
│    │            │        │：我要拿2 張。A：好。B：啊，我現在過去喔。    │                    │
│    ├──────┼────┼───────────────────────┼──────────┤
│    │97年7 月4 日│編號17  │（A：丁○○、B：王瑋麟）                      │97年度偵字第19214 號│
│    │下午4 時27分│        │B ：喂，我阿偉，我到了。A ：我知道。B ：啊，你│偵查卷第20頁        │
│    │許          │        │過來喔？A ：好，好，好，我叫我姐拿過去。B ：好│                    │
│    │            │        │。                                            │                    │
├──┼──────┼────┼───────────────────────┼──────────┤
│ 16 │97年7 月6 日│編號37  │（A：丁○○、B：王瑋麟）                      │97年度偵字第19214 號│
│    │中午12時13分│        │A ：喂。B ：喂，小宏喔。A ：嗯。B ：我阿偉啦。│偵查卷第22頁        │
│    │許          │        │A ：我知道。B ：我要拿2 張。A ：好，全國電子啊│                    │
│    │            │        │。B ： 好，我現在馬上過去喔。                 │                    │
│    ├──────┼────┼───────────────────────┼──────────┤
│    │97年7 月6 日│編號38  │（A：丁○○、B：王瑋麟）                      │97年度偵字第19214 號│
│    │中午12 時45 │        │B ：喂，小宏喔，我到了。A ：好好，我待會馬上到│偵查卷第22頁        │
│    │分許        │        │。B：好。                                     │                    │
├──┼──────┼────┼───────────────────────┼──────────┤
│ 17 │97年8月6日晚│編號23  │（A：丁○○、B：乙○○）                      │98年度訴字第133號   │
│    │間6 時44分許│        │A ：喂。B ：喂，你好，我阿斌的朋友，他叫我打電│本院卷第232頁       │
│    │            │        │話給那個叫小宏的。A ：嗯，對，我就是。B ：你就│                    │
│    │            │        │是喔，啊，你那邊有多少？A ：啊。B ：他不是叫我│                    │
│    │            │        │跟你拿。A ：嗯。B ：二，硬的二啦。A ：好啊。B │                    │
│    │            │        │：現在要在哪裡等。A ：你過來銘傳大學好嗎？B ：│                    │
│    │            │        │喔，就上次那個7-11那裡。                      │                    │
└──┴──────┴────┴───────────────────────┴──────────┘
附錄所犯法條：
毒品危害防制條例第4條
製造、運輸、販賣第一級毒品者，處死刑或無期徒刑；處無期徒
刑者，得併科新臺幣2 千萬元以下罰金。
製造、運輸、販賣第二級毒品者，處無期徒刑或7 年以上有期徒
刑，得併科新臺幣1 千萬元以下罰金。
藥事法第83條
明知為偽藥或禁藥，而販賣、供應、調劑、運送、寄藏、牙保、
轉讓或意圖販賣而陳列者，處7 年以下有期徒刑，得併科新臺幣
5 百萬元以下罰金。

司法院資訊處製作；財團法人民間司法改革基金會備份。
